---
title: "Einzelfallanalyse Flow beim Laufen (intraindividell)"
author: "Simon Bogutzky"
date: "Juni 2016"
header-includes:
  - \usepackage[utf8]{inputenc} 
  - \usepackage[T1]{fontenc}
  - \usepackage{rotating}
  - \usepackage[ngerman]{babel}
  - \usepackage{tikz}
  - \usepackage{booktabs} 
  - \usepackage{dcolumn}
  - \newcolumntype{x}{D{;}{\pm}{3.3}} 
  - \newcolumntype{y}{D{;}{\pm}{5.3}}
  - \newcolumntype{z}{D{;}{\pm}{7.7}}
output: 
  pdf_document: 
    keep_tex: yes
---

```{r setup, include=FALSE}
options(OutDec = ",")

# Remove all variables
rm(list = ls(all = T))

# Set working directory
setwd("~/psychophysiopipeline/report")

# Load libraries
library("flow")
library("tikzDevice")
library("xtable")
library("apaTables")
library("lme4")
library("coin")
library("stringr")

# Set paths
root.path <- "C:/Users/sbogutzky/Desktop/daten (lokal)/2013/"

# Set directories
processed.data.directory <- "processed-data/"
activity.directory <- "running/"
user.directory <- "buse-patrick/"

```

# Rohdaten

```{r raw-data, include=FALSE}

# Set directories
date.directory <- "2013-10-31--18-31-19/"

# Set file names
kinematic.data.file.name <- "imu-rn42-3b70-3.csv"
stride.data.file.name <- "imu-rn42-3b70-stride-data-3.csv"
ecg.data.file.name <- "imu-rn42-bd38-3.csv"

# Set paths
kinematic.data.path <- paste(root.path, processed.data.directory, activity.directory, user.directory, date.directory, kinematic.data.file.name, sep = "")
stride.data.path <- paste(root.path, processed.data.directory, activity.directory, user.directory, date.directory, stride.data.file.name, sep = "")
ecg.data.file.path <- paste(root.path, processed.data.directory, activity.directory, user.directory, date.directory, ecg.data.file.name, sep = "")
    
# Load kinematic and stride data
kinematic.data <- read.csv(kinematic.data.path)
stride.data <- read.csv(stride.data.path)
ecg.data <- read.csv(ecg.data.file.path)

# Setup tikz device
tikz("./tikz/5-2-daten.tex", width = 7.91, height = 5.22)

par(mai = c(.8, .8, .1, .1), mgp = c(2.5, 1, 0), mfcol = c(2, 4))

n <- 200

# Plot ECG data
ecg.data.subset <- ecg.data[ecg.data[, 1] > stride.data[n, 1] & ecg.data[, 1] < stride.data[n + 1, 1], ]
x.p <- 1:nrow(ecg.data.subset) / nrow(ecg.data.subset) * 100

plot(x.p, ecg.data.subset[, 2], type = "l", xlab = "Zeit (\\% Doppelschritt)", ylab = "EKG RA-LL ($mV$)", ylim = c(-3, 3), xaxs = "i")
grid(col = rgb(186/255, 187/255, 194/255))
box()
plot(x.p, ecg.data.subset[, 3], type = "l", xlab = "Zeit (\\% Doppelschritt)", ylab = "EKG LA-LL ($mV$)", ylim = c(-3, 3), xaxs = "i")
grid(col = rgb(186/255, 187/255, 194/255))
box()

# Plot kinematic Data
kinematic.data.subset <- kinematic.data[kinematic.data[, 1] > stride.data[n, 1] & kinematic.data[, 1] < stride.data[n + 1, 1], ]
x.p <- 1:nrow(kinematic.data.subset) / nrow(kinematic.data.subset) * 100
plot(x.p, -kinematic.data.subset[, 2], type = "l", xlab = "Zeit (\\% Doppelschritt)", ylab = "Beschleunigung X ($m \\cdot s^{-2}$)", ylim = c(-30, 30), xaxs = "i", col = rgb(155/255, 193/255, 54/255))
grid(col = rgb(186/255, 187/255, 194/255))
box()
plot(x.p, -kinematic.data.subset[, 5], type = "l", xlab = "Zeit (\\% Doppelschritt)", ylab = "Winkelgeschwindigkeit X ($deg \\cdot s^{-1}$)", ylim = c(-600, 600), xaxs = "i", col = rgb(155/255, 193/255, 54/255))
grid(col = rgb(186/255, 187/255, 194/255))
box()
plot(x.p, kinematic.data.subset[, 3], type = "l", xlab = "Zeit (\\% Doppelschritt)", ylab = "Beschleunigung Y ($m \\cdot s^{-2}$)", ylim = c(-30, 30), xaxs = "i", col = rgb(0/255, 152/255, 199/255))
grid(col = rgb(186/255, 187/255, 194/255))
box()
plot(x.p, kinematic.data.subset[, 6], type = "l", xlab = "Zeit (\\% Doppelschritt)", ylab = "Winkelgeschwindigkeit Y ($deg \\cdot s^{-1}$)", ylim = c(-600, 600), xaxs = "i", col = rgb(0/255, 152/255, 199/255))
grid(col = rgb(186/255, 187/255, 194/255))
box()
plot(x.p, -kinematic.data.subset[, 4], type = "l", xlab = "Zeit (\\% Doppelschritt)", ylab = "Beschleunigung Z ($m \\cdot s^{-2}$)", ylim = c(-30, 30), xaxs = "i", col = rgb(229/255, 66/255, 66/255))
grid(col = rgb(186/255, 187/255, 194/255))
box()
plot(x.p,-kinematic.data.subset[, 7], type = "l", xlab = "Zeit (\\% Doppelschritt)", ylab = "Winkelgeschwindigkeit Z ($deg \\cdot s^{-1}$)", ylim = c(-600, 600), xaxs = "i", col = rgb(229/255, 66/255, 66/255))
grid(col = rgb(186/255, 187/255, 194/255))
box()

dev.off()

# Clean up
rm(ecg.data, kinematic.data, stride.data, ecg.data.subset, kinematic.data.subset, date.directory, ecg.data.file.path, ecg.data.file.name, kinematic.data.path, kinematic.data.file.name, stride.data.path, stride.data.file.name, n, x.p)
```

\begin{sidewaysfigure}
	\input{./tikz/5-2-daten}
	\caption{Aufgenommene Datenströme. Von links nach rechts: (schwarz) EKG-Ableitung RA-LL und EKG-Ableitung LA-LL; (grün) Beschleunigung in X-Richtung und Winkelgeschwindigkeit um die X Achse; (blau) Beschleunigung in Y-Richtung und Winkelgeschwindigkeit um die Y-Achse; (rot) Beschleunigung in Z-Richtung und Winkelgeschwindigkeit um die Z-Achse. Quelle: Eigene Darstellung}
	\label{figure:5-2-daten}
\end{sidewaysfigure}

```{r load-data, include=FALSE}

# Set directories
feature.directory <- "features/"

# Collect data
data.1 <- data.frame()
    
# Get FSS features
fss.feature.path <- paste(root.path, feature.directory, activity.directory, user.directory, "fss-features.csv", sep = "")
fss.features <- read.csv(fss.feature.path)
rm(fss.feature.path)
    
# Get HRV features
source("code-snippets/get-hrv-features.R")

# Get stride features
min.before.end <- 12
kinematic.data.file.name <- "imu-rn42-3b70"
source("code-snippets/get-stride-features.R")
    
# Get jerk cost features
min.before.end <- 12
kinematic.data.file.name <- "imu-rn42-3b70"
source("code-snippets/get-jc-features.R")
    
# Get cardio-locomotor phase synchronization features
source("code-snippets/get-cls-features.R") 

# Set factors
subjects <- factor(fss.features[, 16], levels = c("Patrick"), labels = c("Male"))
measurements <- factor(fss.features[, 14], levels = c(1, 2, 3, 4), labels = c("15'", "30'", "45'", "60'"))
sessions <- factor(fss.features[, 9], levels = c("2013-10-03 17:55:54", "2013-10-10 17:41:56", "2013-10-17 18:07:11", "2013-10-24 17:32:14", "2013-10-31 18:31:19", "2013-11-07 17:34:06"), labels = c("03.10", "10.10", "17.10", "24.10", "31.10", "07.11"))
  
# Create data frame
data.1 <- rbind(data.1, data.frame(subject = subjects, session = sessions, measurement = measurements, fss.features[, c(1:8)], hrv.features[, c(2, 3, 5)], cls.features[, 1:2], mean.ms.interval = stride.features[, 1], mean.jerk.cost = jc.features[, 1]))
rownames(data.1) <- seq(length = nrow(data.1))

# Clean up
rm(fss.features, hrv.features, cls.features, stride.features, jc.features, subjects, sessions, measurements)

data.1[, 18] <- data.1[, 18] / 10^3
```

# FKS Reabilität

```{r fss-reability-running, echo=FALSE, warning=FALSE, include=FALSE}

# Get all fss measurements of the running activity
fss.features <- data.1[, 4:11]
fss.file.paths <- list.files(path = paste(root.path, "raw-data/", activity.directory, sep = ""), pattern = "self-report.csv", full.names = TRUE, recursive = TRUE)

fss.measurements <- data.frame()
for(fss.file.path in fss.file.paths) {
  fss.measurements <- rbind(fss.measurements, read.csv(fss.file.path, comment.char = "#")[4:13])
}
rm(fss.file.path, fss.file.paths)

source("./code-snippets/get-fss-reability.R")
rm(fss.measurements, fss.features)
```

```{r fss-reability-running-latex-tables, echo=FALSE, warning=FALSE, results="asis"}

# Print latex table
table <- xtable(data.table.flow, label = "table:generalfaktor-fallstudie-laufen", align = "lrrr", caption = "Arithmetisches Mittel, Standardabweichung und Item-Faktor-Korrelation der Items des Generalfaktors der Fallstudie zum Laufen [$N = 24$]") 
print(table, caption.placement = "top", sanitize.rownames.function = function(x){x}, comment = FALSE, booktabs = TRUE)

# Print latex table
table <- xtable(data.table.fluency, label = "table:glatter-verlauf-fallstudie-laufen", align = "lrrr", caption = "Arithmetisches Mittel, Standardabweichung und Item-Faktor-Korrelation der Items des glatten Verlaufs der Fallstudie zum Laufen [$N = 24$]") 
print(table, caption.placement = "top", sanitize.rownames.function = function(x){x}, comment = FALSE, booktabs = TRUE)
  
# Print latex table
table <- xtable(data.table.absorption, label = "table:absorbiertheit-fallstudie-laufen", align = "lrrr", caption = "Arithmetisches Mittel, Standardabweichung und Item-Faktor-Korrelation der Items der Absorbiertheit der Fallstudie zum Laufen [$N = 24$]") 
print(table, caption.placement = "top", sanitize.rownames.function = function(x){x}, comment = FALSE, booktabs = TRUE)
  
# Clean up
rm(data.table.flow, data.table.fluency, data.table.absorption, table)
```

```{r remove-observations, include=FALSE}
data.1 <- data.1[-c(1, 5, 9, 13, 17, 21), ]
data.1[, 3] <- factor(data.1[, 3], levels = c("30'", "45'", "60'"), labels = c("30'", "45'", "60'"))
```

# Variablen

```{r variables-session-wise, echo=FALSE, warning=FALSE, results="asis"}
    
  # Create table
  options(stringsAsFactors = FALSE)
  feature.table <- data.frame()
  for (i in c(4, 5, 6, 13, 14, 16, 18)) {
    feature.table <- rbind(feature.table, c(paste(formatC(round(tapply(data.1[, i], data.1[, 2], mean, na.rm=TRUE), 2), format = "f", digits = 2), ";", formatC(round(tapply(data.1[, i], data.1[, 2], sd, na.rm=TRUE), 2), format = "f", digits = 2)),  paste(formatC(round(mean(data.1[, i], na.rm=TRUE), 2), format = "f", digits = 2), ";", formatC(round(sd(data.1[, i], na.rm=TRUE), 2), format = "f", digits = 2))))
  }
  
  colnames(feature.table) <- c(levels(data.1[, 2]), "Gesamt")
  rownames(feature.table) <- c("Generalfaktor", "Glatter Verlauf", "Absorbiertheit", "Herzfrequenz (BPM)", "RMSSD ($ms$)", "Norm. Shan. Entr. Index", "Bew. ($\\times 10^3 \\: m^2 \\cdot s^{-5}$)")
  
  # Print latex table
  table                   <- xtable(feature.table, label = "table:variablen-nach-sitzung-pilotstudie-laufen", align = "lyyyyyyy", caption = "Variablen: Arithmetisches Mittel $\\pm$ Standardabweichung zu den sechs Sitzungen [$N = 3$] -+- \\emph{Anmerkung}: Bew. = Bewegungsaufwand.") 
  print(table, floating.environment="sidewaystable", caption.placement = "top", sanitize.rownames.function = function(x){x}, comment = FALSE, booktabs = TRUE)
  
  # Clean up
  rm(feature.table, table, i)
```

```{r variables-measurement-wise, echo=FALSE, warning=FALSE, results="asis"}
    
  # Create table
  options(stringsAsFactors = FALSE)
  feature.table <- data.frame()
  for (i in c(4, 5, 6, 13, 14, 16, 18)) {
    feature.table <- rbind(feature.table, c(paste(formatC(round(tapply(data.1[, i], data.1[, 3], mean, na.rm=TRUE), 2), format = "f", digits = 2), ";", formatC(round(tapply(data.1[, i], data.1[, 3], sd, na.rm=TRUE), 2), format = "f", digits = 2)),  paste(formatC(round(mean(data.1[, i], na.rm=TRUE), 2), format = "f", digits = 2), ";", formatC(round(sd(data.1[, i], na.rm=TRUE), 2), format = "f", digits = 2))))
  }
  
  colnames(feature.table) <- c(levels(data.1[, 3]), "Gesamt")
  rownames(feature.table) <- c("Generalfaktor", "Glatter Verlauf", "Absorbiertheit", "Herzfrequenz (BPM)", "RMSSD ($ms$)", "Norm. Shan. Entr. Index", "Bew. ($\\times 10^3 \\: m^2 \\cdot s^{-5}$)")
  
  # Print latex table
  table                   <- xtable(feature.table, label = "table:variablen-nach-messzeitpunkt-pilotstudie-laufen", align = "lyyyy", caption = "Variablen: Arithmetisches Mittel $\\pm$ Standardabweichung zu den drei Messzeitpunkten [$N = 6$] -+- \\emph{Anmerkung}: Bew. = Bewegungsaufwand.") 
  print(table, caption.placement = "top", sanitize.rownames.function = function(x){x}, comment = FALSE, booktabs = TRUE)
  
  # Clean up
  rm(feature.table, table, i)
```

```{r statistical-effect-tests, include=FALSE}
data.1 <- data.1[-c(7, 8, 9), ]
data.1[, 2] <- factor(data.1[, 2], levels = c("03.10", "10.10", "24.10", "31.10", "07.11"), labels = c("03.10", "10.10", "24.10", "31.10", "07.11"))

# Check normality of the measurement blocks
for (i in c(4, 5, 6, 13, 14, 16, 18)) {
  print(colnames(data.1)[i])
  print(tapply(data.1[, i], data.1[, 3], shapiro.test))
}

# Friedman test of the measurement blocks
for (i in c(4, 5, 6, 13, 14, 16, 18)) {
  print(colnames(data.1)[i])
  print(friedman.test(data.1[, i], data.1[, 3], data.1[, 2]))
}

# Compute medians for output
mdn.hr.30 <- median((data.1[as.numeric(data.1[, 3]) == 1, 13]), na.rm = TRUE)
mdn.hr.45 <- median((data.1[as.numeric(data.1[, 3]) == 2, 13]), na.rm = TRUE)
mdn.hr.60 <- median((data.1[as.numeric(data.1[, 3]) == 3, 13]), na.rm = TRUE)

# Wilcox signed-rank test to check the symmetry of mean HR
wilcoxsign_test(data.1[as.numeric(data.1[, 3]) == 1, 13] ~ data.1[as.numeric(data.1[, 3]) == 2, 13], distribution="exact")
wilcoxsign_test(data.1[as.numeric(data.1[, 3]) == 1, 13] ~ data.1[as.numeric(data.1[, 3]) == 3, 13], distribution="exact")
wilcoxsign_test(data.1[as.numeric(data.1[, 3]) == 2, 13] ~ data.1[as.numeric(data.1[, 3]) == 3, 13], distribution="exact")

# Clean up
rm(i)
```

Ein Wilcoxon-Vorzeichen-Rang-Test zeigte, dass die mittlere HR sich von der Messung 30' ($Mdn = `r round(mdn.hr.30, 2)`$) zu Messung 45' ($Mdn = `r round(mdn.hr.45, 2)`$) unterscheidet, $Z = -2{,}02; p < 0{,}1 , r = 0{,}64$.

Ein Wilcoxon-Vorzeichen-Rang-Test zeigte, dass die mittlere HR sich von der Messung 30' ($Mdn = `r round(mdn.hr.30, 2)`$) zu Messung 60' ($Mdn = `r round(mdn.hr.60, 2)`$) unterscheidet, $Z = -2{,}02; p < 0{,}1 , r = 0{,}64$.

```{r clean-up, include=FALSE}

# Clean up
rm(mdn.hr.30, mdn.hr.45, mdn.hr.60)
```

# Analyse

```{r correlation-analysis, echo=FALSE, warning=FALSE, results="asis"}

# Create APA table
apa.table.cor <- apa.cor.table(data.1[, c(4, 5, 6, 13, 14, 16, 18)], show.conf.interval = FALSE)
cor.table <- data.frame(apa.table.cor$table.body)[seq(1, 14, 2), 2:9]
colnames(cor.table) <- c("M", "SD", "1", "2", "3", "4", "5", "6")
rownames(cor.table) <- c("1. Generalfaktor", "2. Glatter Verlauf", "3. Absorbiertheit", "4. Herzfrequenz (BPM)", "5. RMSSD ($ms$)", " 6. Norm. Shan. Entr. Index", "7. Bew. ($\\times 10^3 \\: m^2 \\cdot s^{-5}$)")

for(cn in 1:ncol(cor.table)) {
  cor.table[, cn] <- str_replace_all(cor.table[, cn], "-\\.", "-0,")
  cor.table[, cn] <- str_replace_all(cor.table[, cn], "^\\.", "0,")
  cor.table[, cn] <- str_replace_all(cor.table[, cn], "\\.", ",")
}
  
# Print latex table
table <- xtable(cor.table, label = "table:korrelation-pilot-laufen", align = "lxxxxxxxx", caption = "Variablen: Arithmetisches Mittel, Standardabweichung und Korrelationen [$N = 15$] -+- \\emph{Anmerkung}: Bew. = Bewegungsaufwand. -+- * Korrelation ist auf dem Niveau von 0,05 (zweiseitig) signifikant. -+- ** Korrelation ist auf dem Niveau von 0,01 (zweiseitig) signifikant.") 
print(table, floating.environment="sidewaystable", caption.placement = "top", sanitize.rownames.function = function(x){x}, comment = FALSE, booktabs = TRUE)
  
# Clean up
rm(apa.table.cor, cor.table, table, cn)
```

```{r regression-analysis, include=FALSE}

# Setup tikz device
tikz("./tikz/5-8-regression.tex", width = 5.22, height = 5.22)

par(mai = c(.8, .8, .1, .1), mgp = c(2.5, 1, 0), mfrow = c(2, 2))

# Plot absorption on mean HR
mean.hr.squared <- data.1$mean.hr^2
linear.model <- lm(absorption ~ mean.hr, data = data.1)
summary.lm(linear.model)
mean.hr <- data.1$mean.hr
linear.model.2 <- lm(data.1$absorption ~ mean.hr + mean.hr.squared)
summary.lm(linear.model.2)
plot(data.1$mean.hr, data.1$absorption, xlab = "Mittlere HR (BPM)", ylab = "Absorbiertheit", pch = 21, bg = rgb(229/255, 66/255, 66/255))
abline(linear.model)
mean.hr <- seq(160, 190, by = .5)
mean.hr.squared <- mean.hr^2
absorption.predicted <- predict.lm(linear.model.2, data.frame(mean.hr, mean.hr.squared))
lines(mean.hr, absorption.predicted, lty = "dashed")
grid(col = rgb(186/255, 187/255, 194/255))
box()
mtext("A", side = 2, line = 3, padj = -7, las = 1)

# Plot absorption on RMSSD
plot(data.1$rmssd, data.1$absorption, xlab = "RMSSD ($ms$)", ylab = "Absorbiertheit", pch = 21, bg = rgb(229/255, 66/255, 66/255))
linear.model <- lm(data.1$absorption ~ data.1$rmssd)
abline(linear.model)
summary(linear.model)
grid(col = rgb(186/255, 187/255, 194/255))
box()
mtext("B", side = 2, line = 3, padj = -7, las = 1)

# Plot absorption on NSEI
plot(data.1$mean.nsei, data.1$absorption, xlab = "Norm. Shannon Entropie Index", ylab = "Absorbiertheit", pch = 24, bg = rgb(96/255, 65/255, 79/255))
linear.model <- lm(data.1$absorption ~ data.1$mean.nsei)
abline(linear.model)
summary(linear.model)
grid(col = rgb(186/255, 187/255, 194/255))
box()
mtext("C", side = 2, line = 3, padj = -7, las = 1)

# Plot fluency on jerk cost
plot(data.1$mean.jerk.cost, data.1$fluency, xlab = "Bewegungsaufw. ($\\times 10^3 \\: m^2 \\cdot s^{-5}$)", ylab = "Glatter Verlauf", pch = 23, bg = rgb(0/255, 152/255, 199/255))
linear.model <- lm(data.1$fluency ~ data.1$mean.jerk.cost)
abline(linear.model)
summary(linear.model)
grid(col = rgb(186/255, 187/255, 194/255))
box()
mtext("D", side = 2, line = 3, padj = -7, las = 1)

dev.off()

# Clean up
rm(mean.hr, mean.hr.squared, linear.model, linear.model.2)
```

\begin{figure}
	\input{./tikz/5-8-regression}
	\caption{Beobachtungen. (A) Absorbiertheit und mittlerer HR; (B) Absorbiertheit und RMSSD; (C) Glatter Verlauf und mittlerer Bewegungsaufwand; (D) Absorbiertheit und mittlerer normalisierter Shannon Entropie Index. Quelle: Eigene Darstellung -+- \emph{Anmerkung}: Durchgezogene Linie stellt das bestmögliche liniare Modell dar. -+- Gestrichelte Linie stellt ggf. das bestmögliche quardratische Modell dar.}
	\label{figure:5-8-regression}
\end{figure}

```{r multilevel-model-for-absorption-on-mean-hr, echo=FALSE, include=FALSE}

data.2 <- data.1[complete.cases(data.1),]

# Compare linear models
random.intercept.model <- lmer(absorption ~ mean.hr + (1 | measurement), data = data.2, REML = FALSE)
summary(random.intercept.model)
linear.model <- lm(absorption ~ mean.hr, data = data.2)
summary(linear.model)
random.intercept.model.log.lik <- as.numeric(logLik(random.intercept.model))
linear.model.log.lik <- as.numeric(logLik(linear.model))
lik.ratio <- 2 * (random.intercept.model.log.lik - linear.model.log.lik)
print(paste("lik.ratio:", lik.ratio, "chi-squared distribution on 1 d.f.:", qchisq(.95, df = 1)))

# Plot prediction
par(mai = c(.8, .8, .1, .1), mgp = c(2.5, 1, 0), mfrow = c(1, 1))
absorption.predicted <- fitted(random.intercept.model)
plot(data.2$mean.hr, absorption.predicted, xlab = "Mittlere HR", ylab = "Voraus. Absorbiertheit", pch = 21, bg = rgb(229/255, 66/255, 66/255))
grid(col = rgb(186/255, 187/255, 194/255))
box()

# Compare quadratic models
mean.hr.squared <- data.2$mean.hr^2
random.intercept.model <- lmer(absorption ~ mean.hr + mean.hr.squared + (1 | measurement), data = data.2, REML = FALSE)
summary(random.intercept.model)
linear.model <- lm(absorption ~ mean.hr + mean.hr.squared, data = data.2)
summary(linear.model)
random.intercept.model.log.lik <- as.numeric(logLik(random.intercept.model))
linear.model.log.lik <- as.numeric(logLik(linear.model))
lik.ratio <- 2 * (random.intercept.model.log.lik - linear.model.log.lik)
print(paste("lik.ratio:", lik.ratio, "chi-squared distribution on 1 d.f.:", qchisq(.95, df = 1)))

# Plot prediction
par(mai = c(.8, .8, .1, .1), mgp = c(2.5, 1, 0), mfrow = c(1, 1))
absorption.predicted <- fitted(random.intercept.model)
plot(data.2$mean.hr, absorption.predicted, xlab = "Mittlere HR", ylab = "Voraus. Absorbiertheit", pch = 21, bg = rgb(229/255, 66/255, 66/255))
grid(col = rgb(186/255, 187/255, 194/255))
box()

# Clean up
rm(absorption.predicted, lik.ratio, linear.model, linear.model.log.lik, mean.hr.squared, random.intercept.model.log.lik, random.intercept.model)
```

```{r process-oriented-approach, echo=FALSE, include=FALSE}

# Setup tikz device
tikz("./tikz/5-9-prozessorientierter-ansatz.tex", width = 7.91, height = 5.22)

# Set graphic parameter
par(mai = c(.8, .8, .1, .1), mgp = c(2.5, 1, 0), mfcol = c(3, 3))

jc.ylim <- c(12, 24)
bpm.ylim <- c(150, 190)

# Plot underload measure
# Set directories
date.directory <- "2013-10-03--17-55-54/"

# Set data file names
kubios.hrv.data.file.name <- "imu-rn42-bd38-3_hrv.txt"
jc.data.file.name <- "imu-rn42-3b70-jerk-cost-data-3.csv"
cls.data.file.name <- "cls-phase-data-3.csv"

# Set paths
kubios.hrv.data.file.path <- paste(root.path, processed.data.directory, activity.directory, user.directory, date.directory, kubios.hrv.data.file.name, sep = "")
jc.data.file.path <- paste(root.path, processed.data.directory, activity.directory, user.directory, date.directory, jc.data.file.name, sep = "")
cls.data.file.path <- paste(root.path, processed.data.directory, activity.directory, user.directory, date.directory, cls.data.file.name, sep = "")
    
# Load hrv, jerk cost and cls data
source("../processing/code-snippets/get-kubios-hrv-data.R")
jc.data <- read.csv(jc.data.file.path)
cls.data <- read.csv(cls.data.file.path)

# Plot
source("./code-snippets/plot-processes.R")
title(sub = "Unterforderung - Absorbiertheit: 4,25")

# Plot optimal measure
# Set directories
date.directory <- "2013-11-07--17-34-06/"

# Set data file names
kubios.hrv.data.file.name <- "imu-rn42-bd38-3_hrv.txt"
jc.data.file.name <- "imu-rn42-3b70-jerk-cost-data-3.csv"
cls.data.file.name <- "cls-phase-data-3.csv"

# Set paths
kubios.hrv.data.file.path <- paste(root.path, processed.data.directory, activity.directory, user.directory, date.directory, kubios.hrv.data.file.name, sep = "")
jc.data.file.path <- paste(root.path, processed.data.directory, activity.directory, user.directory, date.directory, jc.data.file.name, sep = "")
cls.data.file.path <- paste(root.path, processed.data.directory, activity.directory, user.directory, date.directory, cls.data.file.name, sep = "")
    
# Load hrv, jerk cost and cls data
source("../processing/code-snippets/get-kubios-hrv-data.R")
jc.data <- read.csv(jc.data.file.path)
cls.data <- read.csv(cls.data.file.path)

# Plot
source("./code-snippets/plot-processes.R")
title(sub = "optimal - Absorbiertheit: 5,25")

# Plot overload measure
# Set directories
date.directory <- "2013-11-07--17-34-06/"

# Set data file names
kubios.hrv.data.file.name <- "imu-rn42-bd38-4_hrv.txt"
jc.data.file.name <- "imu-rn42-3b70-jerk-cost-data-4.csv"
cls.data.file.name <- "cls-phase-data-4.csv"

# Set paths
kubios.hrv.data.file.path <- paste(root.path, processed.data.directory, activity.directory, user.directory, date.directory, kubios.hrv.data.file.name, sep = "")
jc.data.file.path <- paste(root.path, processed.data.directory, activity.directory, user.directory, date.directory, jc.data.file.name, sep = "")
cls.data.file.path <- paste(root.path, processed.data.directory, activity.directory, user.directory, date.directory, cls.data.file.name, sep = "")
    
# Load hrv, jerk cost and cls data
source("../processing/code-snippets/get-kubios-hrv-data.R")
jc.data <- read.csv(jc.data.file.path)
cls.data <- read.csv(cls.data.file.path)

# Plot
source("./code-snippets/plot-processes.R")
title(sub = "\"Uberforderung - Absorbiertheit: 3,75")

dev.off()

# Clean up
rm(cls.data, jc.data, kubios.hrv.data, cls.data.file.path, cls.data.file.name, date.directory, heart.beat.times, jc.data.file.path, jc.data.file.name, kubios.hrv.data.file.path, kubios.hrv.data.file.name, m, n, bpm.ylim, jc.ylim)
```

\begin{sidewaysfigure}
	\input{./tikz/5-9-prozessorientierter-ansatz}
	\caption{Drei Minuten Daten aus einem Lauf mit Unterforderung (links), einem optimalen Lauf (mitte) und einem Lauf mit Überforderung (rechts). Quelle: Eigene Darstellung -+- \emph{Anmerkung}: Bew. = Bewegungsaufwand. -+- Rel. Phase = Relative Phase.}
	\label{figure:5-9-prozessorientierter-ansatz}
\end{sidewaysfigure}

```{r regression-analysis-extra, echo=FALSE, include=FALSE}

# Setup tikz device
tikz("./tikz/5-10-regression-extra.tex", width = 5.22, height = 5.22)

par(mai = c(.8, .8, .1, .1), mgp = c(2.5, 1, 0), mfrow = c(1, 1))

# Plot NSEI on mean HR
mean.hr.squared <- data.2$mean.hr^2
linear.model <- lm(mean.nsei ~ mean.hr, data = data.2)
summary.lm(linear.model)
mean.hr <- data.2$mean.hr
linear.model.2 <- lm(data.2$mean.nsei ~ mean.hr + mean.hr.squared)
summary.lm(linear.model.2)
plot(data.2$mean.hr, data.2$mean.nsei, xlab = "Mittlere HR ($BPM$)", ylab = "Normalisierter Shannon Entropie Index", pch = 21, bg = rgb(229/255, 66/255, 66/255))
abline(linear.model)
mean.hr <- seq(160, 190, by = .5)
mean.hr.squared <- mean.hr^2
absorption.predicted <- predict.lm(linear.model.2, data.frame(mean.hr, mean.hr.squared))
lines(mean.hr, absorption.predicted, lty = "dashed")
grid(col = rgb(186/255, 187/255, 194/255))
box()

dev.off()

# Clean up
rm(absorption.predicted, linear.model, linear.model.2, mean.hr, mean.hr.squared)
```

\begin{figure}
	\input{./tikz/5-10-regression-extra}
	\caption{Beobachtungen. Mittlerer normalisierter Shannon Entropie Index und mittlerer HR. Quelle: Eigene Darstellung -+ -\emph{Anmerkung}: Durchgezogene Linie stellt das bestmögliche liniare Modell dar. -+- Gestrichelte Linie stellt ggf. das bestmögliche quardratische Modell dar.}
	\label{figure:5-10-regression-extra}
\end{figure}