---
title: "Flow beim Gehen (intraindividell)"
author: "Simon Bogutzky"
date: "September 2016"
header-includes:
  - \usepackage[utf8]{inputenc} 
  - \usepackage[T1]{fontenc}
  - \usepackage{rotating}
  - \usepackage[ngerman]{babel}
  - \usepackage{tikz}
  - \usepackage{booktabs} 
  - \usepackage{dcolumn}
  - \newcolumntype{x}{D{;}{\pm}{3.3}} 
  - \newcolumntype{y}{D{;}{\pm}{5.3}}
  - \newcolumntype{z}{D{;}{\pm}{7.7}}
output: 
  pdf_document: 
    keep_tex: yes
---

```{r setup, include=FALSE}
options(OutDec = ",")

# Remove all variables
rm(list = ls(all = T))

# Set working directory
setwd("~/Entwicklung/projects/bogutzky/repositories/psychophysiopipeline/report")

# Load libraries
library("flow")
library("tikzDevice")
library("xtable")
library("apaTables")
library("lme4")
library("coin")
library("stringr")

# Set paths
root.path <- "/Volumes/DOS/daten/2014/"

# Set directories
processed.data.directory <- "processed-data/"
activity.directory <- "walking/"
user.directory <- "grueter-barbara/"

```

```{r load-data, include=FALSE}

# Set directories
feature.directory <- "features/"

# Collect data
data.1 <- data.frame()

# Get FSS features
fss.feature.path <- paste(root.path, feature.directory, activity.directory, user.directory, "fss-features.csv", sep = "")
fss.features <- read.csv(fss.feature.path)
rm(fss.feature.path)

# Get HRV features
min.before.end <- 5
source("code-snippets/get-hrv-features.R")

# Get stride features
min.before.end <- 5
kinematic.data.file.name <- "imu-rn42-3b70"
source("code-snippets/get-stride-features.R")

# Get jerk cost features
min.before.end <- 5
kinematic.data.file.name <- "imu-rn42-3b70"
source("code-snippets/get-jc-features.R")

# Get cardio-locomotor phase synchronization features
min.before.end <- 5
source("code-snippets/get-cls-features.R") 

# Set factors
subjects <- factor(fss.features[, 16], levels = c("Barbara"), labels = c("Female"))
measurements <- factor(fss.features[, 14], levels = c(1, 2, 3, 4), labels = c("15'", "30'", "45'", "60'"))
sessions <- factor(fss.features[, 9], levels = c("2014-05-27 12:34:52", "2014-05-28 14:13:25", "2014-06-03 12:29:16", "2014-06-04 12:09:38", "2014-06-05 13:18:49", "2014-06-06 11:08:16"), labels = c("27.05", "28.05", "03.06", "04.06", "05.06", "06.06"))

# Create data frame
data.1 <- rbind(data.1, data.frame(subject = subjects, session = sessions, measurement = measurements, fss.features[, c(1:8)], hrv.features[, 1:2], cls.features[, 1:2], mean.ms.interval = stride.features[, 1], mean.jerk.cost = jc.features[, 1]))
rownames(data.1) <- seq(length = nrow(data.1))

# Clean up
rm(fss.features, hrv.features, cls.features, stride.features, jc.features, subjects, sessions, measurements, kinematic.data.file.name, min.before.end)

data.1[, 16] <- 60000 / data.1[, 16]
data.1[, 17] <- data.1[, 17] / 10^3
```

# FKS Reabilität

```{r fss-reability-running, echo=FALSE, warning=FALSE, include=FALSE}

# Get all fss measurements of the running activity
fss.features <- data.1[, 4:11]
fss.file.paths <- list.files(path = paste(root.path, "raw-data/", activity.directory, sep = ""), pattern = "self-report.csv", full.names = TRUE, recursive = TRUE)

fss.measurements <- data.frame()
for(fss.file.path in fss.file.paths) {
 fss.measurements <- rbind(fss.measurements, read.csv(fss.file.path, comment.char = "#")[4:13])
}
rm(fss.file.path, fss.file.paths)

source("./code-snippets/get-fss-reability.R")
rm(fss.measurements, fss.features)
```

```{r fss-reability-running-latex-tables, echo=FALSE, warning=FALSE, results="asis"}

# Print latex table
table <- xtable(data.table.flow, label = "tab:generalfaktor_1", align = "lrrr", caption = "Arithmetisches Mittel, Standardabweichung und Item-Faktor-Korrelation der Items des Generalfaktors der Machbarkeitsstudie zum Flow-Erleben beim Gehen [$N = 23$]") 
print(table, caption.placement = "top", sanitize.rownames.function = function(x){x}, comment = FALSE, booktabs = TRUE)

# Print latex table
table <- xtable(data.table.fluency, label = "tab:glatter_verlauf_fallstudie-laufen", align = "lrrr", caption = "Arithmetisches Mittel, Standardabweichung und Item-Faktor-Korrelation der Items des glatten Verlaufs der Machbarkeitsstudie zum Flow-Erleben beim Gehen [$N = 23$]") 
print(table, caption.placement = "top", sanitize.rownames.function = function(x){x}, comment = FALSE, booktabs = TRUE)

# Print latex table
table <- xtable(data.table.absorption, label = "tab:absorbiertheit_fallstudie_laufen", align = "lrrr", caption = "Arithmetisches Mittel, Standardabweichung und Item-Faktor-Korrelation der Items der Absorbiertheit der Machbarkeitsstudie zum Flow-Erleben beim Gehen [$N = 23$]") 
print(table, caption.placement = "top", sanitize.rownames.function = function(x){x}, comment = FALSE, booktabs = TRUE)

# Clean up
rm(data.table.flow, data.table.fluency, data.table.absorption, table)
```

# Merkmale

```{r variables-session-wise-box-and-whisker-plots, include=FALSE}

# Setup # tikz device
tikz("./tikz/ubersicht_nach_gangen_2.tex", width = 5.22, height = 5.22)

plotBoxAndWhiskerPlot = function(x, y, col, ...) {
 boxplot(y ~ x, outline = FALSE, boxwex = .75, col = rgb(186/255, 187/255, 194/255, .5), ...)
 points(as.numeric(x), y, xaxt = "n", cex = 2, col = col, main = "", ...)
 grid(nx = NA, ny = NULL, col = rgb(186/255, 187/255, 194/255))
 box()
}

# Set graphic parameter
par(mai = c(.5, .5, .2, .1), mgp = c(2.5, 1, 0), mfrow = c(2, 3))

plotBoxAndWhiskerPlot(data.1$session, data.1$fluency, col = rgb(0/255, 152/255, 199/255, .5), ylim = c(2, 7), main = "Glatter Verlauf", ylab = "$[1, 7]$", pch = 16)
plotBoxAndWhiskerPlot(data.1$session, data.1$absorption, col = rgb(0/255, 152/255, 199/255, .5), ylim = c(2, 7), main = "Absorbiertheit", ylab = "$[1, 7]$", pch = 16)
plotBoxAndWhiskerPlot(data.1$session, data.1$flow, col = rgb(0/255, 152/255, 199/255, .5), ylim = c(2, 7), main = "Generalfaktor", ylab = "$[1, 7]$", pch = 16)

plotBoxAndWhiskerPlot(data.1$session, data.1$mean.ms.interval, col = rgb(0/255, 152/255, 199/255, .5), ylim = c(50, 60), main = "Doppelschrittfr.", ylab = "$1/min$", pch = 16)

plotBoxAndWhiskerPlot(data.1$session, data.1$mean.hr, col = rgb(0/255, 152/255, 199/255, .5), ylim = c(100, 120), main = "Herzfrequenz", ylab = "$1/min$", pch = 16)
plotBoxAndWhiskerPlot(data.1$session, data.1$mean.nsei, col = rgb(0/255, 152/255, 199/255, .5), ylim = c(0, .4), main = "N. Shan. Entr. Index", ylab = "$[0, 1]$", pch = 16)

dev.off()
```

\begin{figure}[!htb]
\input{./tikz/ubersicht_nach_gangen_2}
\caption[Übersicht der expliziten und impliziten Merkmale nach Gängen der Machbarkeitsstudie]{Übersicht der expliziten und impliziten Merkmale nach Gängen der Machbarkeitsstudie [$N ~ 4$]}
\label{fig:ubersicht_nach_gangen_2}
\end{figure}


```{r variables-session-wise, echo=FALSE, warning=FALSE, results="asis"}

# Create table
options(stringsAsFactors = FALSE)
feature.table <- data.frame()
for (i in c(4, 5, 6, 12, 15, 16)) {
 feature.table <- rbind(feature.table, c(paste(formatC(round(tapply(data.1[, i], data.1[, 2], mean, na.rm=TRUE), 2), format = "f", digits = 2), ";", formatC(round(tapply(data.1[, i], data.1[, 2], sd, na.rm=TRUE), 2), format = "f", digits = 2)), paste(formatC(round(mean(data.1[, i], na.rm=TRUE), 2), format = "f", digits = 2), ";", formatC(round(sd(data.1[, i], na.rm=TRUE), 2), format = "f", digits = 2))))
}

colnames(feature.table) <- c(levels(data.1[, 2]), "Gesamt")
rownames(feature.table) <- c("Generalfaktor $[1, 7]$", "Glatter Verlauf $[1, 7]$", "Absorbiertheit $[1, 7]$", "Herzfrequenz ($1/min$)", "Norm. Shan. Entr. Index", "Doppelschrittfr. ($1/min$)")

# Print latex table
table <- xtable(feature.table, label = "tab:ubersicht_nach_gangen_2", align = "lyyyyyyy", caption = "Übersicht der expliziten und impliziten Merkmale nach Gängen der Machbarkeitsstudie: Arithmetisches Mittel $\\pm$ Standardabweichung zu den sechs Gängen [$N ~ 4$]") 
print(table, floating.environment="sidewaystable", caption.placement = "top", sanitize.rownames.function = function(x){x}, comment = FALSE, booktabs = TRUE)

# Clean up
rm(feature.table, table, i)
```

```{r variables-measurement-wise-box-and-whisker-plots, include=FALSE}

# Setup # tikz device
tikz("./tikz/ubersicht_nach_messzeitpunkten_2.tex", width = 5.22, height = 5.22)

# Set graphic parameter
par(mai = c(.5, .5, .2, .1), mgp = c(2.5, 1, 0), mfrow = c(2, 3))

plotBoxAndWhiskerPlot(data.1$measurement, data.1$fluency, col = rgb(0/255, 152/255, 199/255, .5), ylim = c(2, 7), main = "Glatter Verlauf", ylab = "$[1, 7]$", pch = 16)
plotBoxAndWhiskerPlot(data.1$measurement, data.1$absorption, col = rgb(0/255, 152/255, 199/255, .5), ylim = c(2, 7), main = "Absorbiertheit", ylab = "$[1, 7]$", pch = 16)
plotBoxAndWhiskerPlot(data.1$measurement, data.1$flow, col = rgb(0/255, 152/255, 199/255, .5), ylim = c(2, 7), main = "Generalfaktor", ylab = "$[1, 7]$", pch = 16)

plotBoxAndWhiskerPlot(data.1$measurement, data.1$mean.ms.interval, col = rgb(0/255, 152/255, 199/255, .5), ylim = c(50, 60), main = "Doppelschrittfr.", ylab = "$1/min$", pch = 16)

plotBoxAndWhiskerPlot(data.1$measurement, data.1$mean.hr, col = rgb(0/255, 152/255, 199/255, .5), ylim = c(100, 120), main = "Herzfrequenz", ylab = "$1/min$", pch = 16)
plotBoxAndWhiskerPlot(data.1$measurement, data.1$mean.nsei, col = rgb(0/255, 152/255, 199/255, .5), ylim = c(0, .4), main = "N. Shan. Entr. Index", ylab = "$[0, 1]$", pch = 16)

dev.off()

```

\begin{figure}[!htb]
\input{./tikz/ubersicht_nach_messzeitpunkten_2}
\caption[Übersicht der expliziten und impliziten Merkmale nach Messzeitpunkten der Machbarkeitsstudie]{Übersicht der expliziten und impliziten Merkmale nach Messzeitpunkten der Machbarkeitsstudie [$N ~ 6$]}
\label{fig:ubersicht_nach_messzeitpunkten_2}
\end{figure}

```{r variables-measurement-wise, echo=FALSE, warning=FALSE, results="asis"}

# Create table
options(stringsAsFactors = FALSE)
feature.table <- data.frame()
for (i in c(4, 5, 6, 12, 15, 16)) {
 feature.table <- rbind(feature.table, c(paste(formatC(round(tapply(data.1[, i], data.1[, 3], mean, na.rm=TRUE), 2), format = "f", digits = 2), ";", formatC(round(tapply(data.1[, i], data.1[, 3], sd, na.rm=TRUE), 2), format = "f", digits = 2)), paste(formatC(round(mean(data.1[, i], na.rm=TRUE), 2), format = "f", digits = 2), ";", formatC(round(sd(data.1[, i], na.rm=TRUE), 2), format = "f", digits = 2))))
}

colnames(feature.table) <- c(levels(data.1[, 3]), "Gesamt")
rownames(feature.table) <- c("Generalfaktor $[1, 7]$", "Glatter Verlauf $[1, 7]$", "Absorbiertheit $[1, 7]$", "Herzfrequenz ($1/min$)", "Norm. Shan. Entr. Index", "Doppelschrittfr. ($1/min$)")

# Print latex table
table <- xtable(feature.table, label = "tab:ubersicht_nach_messzeitpunkten_2", align = "lyyyyy", caption = "Übersicht der expliziten und impliziten Merkmale nach Messzeitpunkten der Machbarkeitsstudie: Arithmetisches Mittel $\\pm$ Standardabweichung zu den sechs Gängen [$N ~ 6$]") 
print(table, caption.placement = "top", sanitize.rownames.function = function(x){x}, comment = FALSE, booktabs = TRUE)

# Clean up
rm(feature.table, table, i)
```

# Analyse

```{r statistical-effect-tests, include=FALSE}

# Check normality of the measurement blocks
for (i in c(4, 5, 6, 12, 15, 16)) {
 print(colnames(data.1)[i])
 print(tapply(data.1[, i], data.1[, 3], shapiro.test))
}

# Friedman test of the measurement blocks
for (i in c(4, 5, 6, 12, 15, 16)) {
 print(colnames(data.1)[i])
 print(friedman.test(data.1[, i], data.1[, 3], data.1[, 2]))
}

# Clean up
rm(i)
```

```{r correlation-analysis, echo=FALSE, warning=FALSE, results="asis"}

# Create APA table
apa.table.cor <- apa.cor.table(data.1[, c(4, 5, 6, 12, 15, 16)], show.conf.interval = FALSE)
cor.table <- data.frame(apa.table.cor$table.body)[seq(1, 12, 2), 2:8]
colnames(cor.table) <- c("M", "SD", "1", "2", "3", "4", "5")
rownames(cor.table) <- c("1. Generalfaktor", "2. Glatter Verlauf", "3. Absorbiertheit", "4. Herzfrequenz ($1/min$)", "5. Norm. Shan. Entr. Index", "6. Doppelschrittfr. ($1/min$)")

for(cn in 1:ncol(cor.table)) {
 cor.table[, cn] <- str_replace_all(cor.table[, cn], "-\\.", "-0,")
 cor.table[, cn] <- str_replace_all(cor.table[, cn], "^\\.", "0,")
 cor.table[, cn] <- str_replace_all(cor.table[, cn], "\\.", ",")
}

# Print latex table
table <- xtable(cor.table, label = "tab:korrelationen_2", align = "lxxxxxxx", caption = "Korrelationsmatrix der Machbarkeitsstudie zum Flow-Erleben beim Gehen: Arithmetisches Mittel, Standardabweichung und Korrelationen [$N = 23$] -+-Anmerkung: * Korrelation ist auf dem Niveau von 0,05 (zweiseitig) signifikant. -+-** Korrelation ist auf dem Niveau von 0,01 (zweiseitig) signifikant.") 
print(table, floating.environment="sidewaystable", caption.placement = "top", sanitize.rownames.function = function(x){x}, comment = FALSE, booktabs = TRUE)

# Clean up
rm(apa.table.cor, cor.table, table, cn)
```

```{r regression-analysis-preprossing, include=FALSE}
par(mai = c(.5, .5, .2, .1), mgp = c(2.5, 1, 0), mfrow = c(3, 3))

lmp <- function (modelobject) {
 if (class(modelobject) != "lm") stop("Not an object of class 'lm' ")
 f <- summary(modelobject)$fstatistic
 p <- pf(f[1],f[2],f[3],lower.tail=F)
 attributes(p) <- NULL
 return(p)
}

plotRelation <- function(x, y, ...) {
 plot(x, y, ...)
 x.squared <- x^2
 linear.model <- lm(y ~ x + x.squared)
 print(summary(linear.model))
 x <- seq(min(x, na.rm = T), max(x, na.rm = T), length.out = 100)
 x.squared <- x^2
 y.predicted <- predict.lm(linear.model, data.frame(x, x.squared))
 lines(x, y.predicted, lty = "dashed")
}

for (i in c(4, 5, 6, 12, 15, 16)) {
 for (j in c(4, 5, 6, 12, 15, 16)) {
 if (i != j) {
 x <- data.1[, i]
 x.squared <- x^2
 y <- data.1[, j]
 linear.model <- lm(y ~ x + x.squared)
 if(lmp(linear.model) < .05) {
 print(paste(colnames(data.1)[i], "~", colnames(data.1)[j]))
 print(summary(linear.model))
 plotRelation(x, y, xlab = colnames(data.1)[i], ylab = colnames(data.1)[j], pch = 21, bg = rgb(229/255, 66/255, 66/255))
 }
 }
 }
}

# Clean up
rm(x, x.squared, y, i, j, linear.model)

```