---
title: "Flow beim Laufen (intraindividell)"
author: "Simon Bogutzky"
date: "September 2016"
header-includes:
  - \usepackage[utf8]{inputenc} 
  - \usepackage[T1]{fontenc}
  - \usepackage{rotating}
  - \usepackage[ngerman]{babel}
  - \usepackage{tikz}
  - \usepackage{booktabs} 
  - \usepackage{dcolumn}
  - \newcolumntype{x}{D{;}{\pm}{3.3}} 
  - \newcolumntype{y}{D{;}{\pm}{5.3}}
  - \newcolumntype{z}{D{;}{\pm}{7.7}}
output: 
  pdf_document: 
    keep_tex: yes
---

```{r setup, include=FALSE}
options(OutDec = ",")

# Remove all variables
rm(list = ls(all = T))

# Set working directory
setwd("~/Entwicklung/projects/bogutzky/repositories/psychophysiopipeline/report")

# Load libraries
library("flow")
library("tikzDevice")
library("xtable")
library("apaTables")
library("lme4")
library("coin")
library("stringr")

# Set paths
root.path <- "/Volumes/DOS/daten/2013/"

# Set directories
processed.data.directory <- "processed-data/"
activity.directory <- "running/"
user.directory <- "buse-patrick/"

```

# Rohdaten

```{r raw-data, include=FALSE}

# Set directories
date.directory <- "2013-10-31--18-31-19/"

# Set file names
kinematic.data.file.name <- "imu-rn42-3b70-3.csv"
stride.data.file.name <- "imu-rn42-3b70-stride-data-3.csv"
ecg.data.file.name <- "imu-rn42-bd38-3.csv"

# Set paths
kinematic.data.path <- paste(root.path, processed.data.directory, activity.directory, user.directory, date.directory, kinematic.data.file.name, sep = "")
stride.data.path <- paste(root.path, processed.data.directory, activity.directory, user.directory, date.directory, stride.data.file.name, sep = "")
ecg.data.file.path <- paste(root.path, processed.data.directory, activity.directory, user.directory, date.directory, ecg.data.file.name, sep = "")

# Load kinematic and stride data
kinematic.data <- read.csv(kinematic.data.path)
stride.data <- read.csv(stride.data.path)
ecg.data <- read.csv(ecg.data.file.path)

# Setup tikz device
tikz("./tikz/rohdaten_1.tex", width = 7.91, height = 5.22)

par(mai = c(.8, .8, .1, .1), mgp = c(2.5, 1, 0), mfcol = c(2, 4))

n <- 200

# Plot ECG data
ecg.data.subset <- ecg.data[ecg.data[, 1] > stride.data[n, 1] & ecg.data[, 1] < stride.data[n + 1, 1], ]
x.p <- 1:nrow(ecg.data.subset) / nrow(ecg.data.subset) * 100

plot(x.p, ecg.data.subset[, 2], type = "l", xlab = "Zeit (\\% Bewegungsablauf)", ylab = "EKG RA-LL ($mV$)", ylim = c(-3, 3), xaxs = "i")
grid(col = rgb(186/255, 187/255, 194/255))
box()
plot(x.p, ecg.data.subset[, 3], type = "l", xlab = "Zeit (\\% Bewegungsablauf)", ylab = "EKG LA-LL ($mV$)", ylim = c(-3, 3), xaxs = "i")
grid(col = rgb(186/255, 187/255, 194/255))
box()

# Plot kinematic Data
kinematic.data.subset <- kinematic.data[kinematic.data[, 1] > stride.data[n, 1] & kinematic.data[, 1] < stride.data[n + 1, 1], ]
x.p <- 1:nrow(kinematic.data.subset) / nrow(kinematic.data.subset) * 100
plot(x.p, -kinematic.data.subset[, 2], type = "l", xlab = "Zeit (\\% Bewegungsablauf)", ylab = "Beschleunigung X ($m \\cdot s^{-2}$)", ylim = c(-30, 30), xaxs = "i", col = rgb(155/255, 193/255, 54/255))
grid(col = rgb(186/255, 187/255, 194/255))
box()
plot(x.p, -kinematic.data.subset[, 5], type = "l", xlab = "Zeit (\\% Bewegungsablauf)", ylab = "Winkelgeschwindigkeit X ($deg \\cdot s^{-1}$)", ylim = c(-600, 600), xaxs = "i", col = rgb(155/255, 193/255, 54/255))
grid(col = rgb(186/255, 187/255, 194/255))
box()
plot(x.p, kinematic.data.subset[, 3], type = "l", xlab = "Zeit (\\% Bewegungsablauf)", ylab = "Beschleunigung Y ($m \\cdot s^{-2}$)", ylim = c(-30, 30), xaxs = "i", col = rgb(0/255, 152/255, 199/255))
grid(col = rgb(186/255, 187/255, 194/255))
box()
plot(x.p, kinematic.data.subset[, 6], type = "l", xlab = "Zeit (\\% Bewegungsablauf)", ylab = "Winkelgeschwindigkeit Y ($deg \\cdot s^{-1}$)", ylim = c(-600, 600), xaxs = "i", col = rgb(0/255, 152/255, 199/255))
grid(col = rgb(186/255, 187/255, 194/255))
box()
plot(x.p, -kinematic.data.subset[, 4], type = "l", xlab = "Zeit (\\% Bewegungsablauf)", ylab = "Beschleunigung Z ($m \\cdot s^{-2}$)", ylim = c(-30, 30), xaxs = "i", col = rgb(229/255, 66/255, 66/255))
grid(col = rgb(186/255, 187/255, 194/255))
box()
plot(x.p,-kinematic.data.subset[, 7], type = "l", xlab = "Zeit (\\% Bewegungsablauf)", ylab = "Winkelgeschwindigkeit Z ($deg \\cdot s^{-1}$)", ylim = c(-600, 600), xaxs = "i", col = rgb(229/255, 66/255, 66/255))
grid(col = rgb(186/255, 187/255, 194/255))
box()

dev.off()

# Clean up
rm(stride.data, ecg.data.subset, kinematic.data.subset, date.directory, ecg.data.file.path, ecg.data.file.name, kinematic.data.path, kinematic.data.file.name, stride.data.path, stride.data.file.name, n, x.p)
```

\begin{sidewaysfigure}
\input{./tikz/rohdaten_1}
\caption[Aufgenommene Datenströme beim Laufen]{Aufgenommene Datenströme eines Bewegungsaublaufs in der ersten Studie zum Flow-Erleben beim Laufen. Von links nach rechts: (schwarz) EKG-Ableitung RA-LL und EKG-Ableitung LA-LL; (grün) Beschleunigung in X-Richtung und Winkelgeschwindigkeit um die X Achse; (blau) Beschleunigung in Y-Richtung und Winkelgeschwindigkeit um die Y-Achse; (rot) Beschleunigung in Z-Richtung und Winkelgeschwindigkeit um die Z-Achse}
\label{fig:rohdaten_1}
\end{sidewaysfigure}

```{r cls-basis, include=FALSE}

tikz("./tikz/grundlage_klps.tex", width = 5.22, height = 5.22)

par(mai = c(.1, .1, .1, .1), mgp = c(.1, .1, 0), mfcol = c(1, 1))

start.timestamp <- min(ecg.data$timestamp.ms) + (5 * 60 * 1000) + 200
stop.timestamp <- start.timestamp + 1.5 * 1000

kinematic.data.subset <- kinematic.data[kinematic.data$timestamp.ms > start.timestamp & kinematic.data$timestamp.ms < stop.timestamp, ]
ecg.data.subset <- ecg.data[ecg.data$timestamp.ms > start.timestamp & ecg.data$timestamp.ms < stop.timestamp, ]

ecg.data.subset.minima <- SearchExtrema(ecg.data.subset$ecg.la.ll.mv, "minima")
ecg.data.subset.minima <- ecg.data.subset.minima[ecg.data.subset$ecg.la.ll.mv[ecg.data.subset.minima] < -2]

kinematic.data.subset.minima <- SearchExtrema(-kinematic.data.subset$angular.velocity.x.deg.s, "minima")
kinematic.data.subset.minima <- kinematic.data.subset.minima[-kinematic.data.subset$angular.velocity.x.deg.s[kinematic.data.subset.minima] < -550]

plot(ecg.data.subset$timestamp.ms / 1000, (ecg.data.subset$ecg.la.ll.mv * 200) + 1300, type = "l", xlab = "", ylab = "", xlim = c(min(ecg.data.subset$timestamp.ms) / 1000 - .4, max(ecg.data.subset$timestamp.ms) / 1000), ylim = c(-1400, 1600), xaxs = "i", axes = FALSE)
lines(kinematic.data.subset$timestamp.ms / 1000, -kinematic.data.subset$angular.velocity.x.deg.s, col = rgb(155/255, 193/255, 54/255))

segments(x0 = kinematic.data.subset$timestamp.ms[kinematic.data.subset.minima] / 1000, y0 = -900, y1 = 1600, lty = "dashed")

segments(x0 = ecg.data.subset$timestamp.ms[ecg.data.subset.minima] / 1000, y0 = -1100, y1 = 1600, lty = "dashed")

arrows(x0 = min(ecg.data.subset$timestamp.ms / 1000), y0 = -600, max(ecg.data.subset$timestamp.ms / 1000), length = 0.05)

text(kinematic.data.subset$timestamp.ms[kinematic.data.subset.minima] / 1000, c(-800, -800), as.character(round(kinematic.data.subset$timestamp.ms[kinematic.data.subset.minima] / 1000 - 2200, 2)))

text(ecg.data.subset$timestamp.ms[ecg.data.subset.minima] / 1000, c(-1000, -1000), as.character(round(ecg.data.subset$timestamp.ms[ecg.data.subset.minima] / 1000 - 2200, 2)))

text(min(ecg.data.subset$timestamp.ms)/1000 - .2, 1000, "EKG (mV)")
text(min(ecg.data.subset$timestamp.ms)/1000 - .2, 0, "Winkel-\ngeschwindig-\nkeit ($deg \\cdot s^{-1}$)")
text(min(ecg.data.subset$timestamp.ms)/1000 - .2, -600, "Zeit (s)")

arrows(x0 = ecg.data.subset$timestamp.ms[ecg.data.subset.minima][1] / 1000, x1 = kinematic.data.subset$timestamp.ms[kinematic.data.subset.minima][1] / 1000, y0 = -1150, length = 0.05)
arrows(x0 = ecg.data.subset$timestamp.ms[ecg.data.subset.minima][2] / 1000, x1 = kinematic.data.subset$timestamp.ms[kinematic.data.subset.minima][1] / 1000, y0 = -1200, length = 0.05)

arrows(x0 = ecg.data.subset$timestamp.ms[ecg.data.subset.minima][3] / 1000, x1 = kinematic.data.subset$timestamp.ms[kinematic.data.subset.minima][2] / 1000, y0 = -1150, length = 0.05)
arrows(x0 = ecg.data.subset$timestamp.ms[ecg.data.subset.minima][4] / 1000, x1 = kinematic.data.subset$timestamp.ms[kinematic.data.subset.minima][2] / 1000, y0 = -1200, length = 0.05)

dif <- c(round(ecg.data.subset$timestamp.ms[ecg.data.subset.minima][1] / 1000 - kinematic.data.subset$timestamp.ms[kinematic.data.subset.minima][1] / 1000, 2),
 round(ecg.data.subset$timestamp.ms[ecg.data.subset.minima][2] / 1000 - kinematic.data.subset$timestamp.ms[kinematic.data.subset.minima][1] / 1000, 2),
 round(ecg.data.subset$timestamp.ms[ecg.data.subset.minima][3] / 1000 - kinematic.data.subset$timestamp.ms[kinematic.data.subset.minima][2] / 1000, 2),
 round(ecg.data.subset$timestamp.ms[ecg.data.subset.minima][4] / 1000 - kinematic.data.subset$timestamp.ms[kinematic.data.subset.minima][2] / 1000, 2)) - c(.01, 0, 0, 0)

text(ecg.data.subset$timestamp.ms[ecg.data.subset.minima][1] / 1000, -1300, paste("t-tk=", dif[1]))
text(ecg.data.subset$timestamp.ms[ecg.data.subset.minima][2] / 1000, -1350, paste("t-tk=", dif[2]))
text(ecg.data.subset$timestamp.ms[ecg.data.subset.minima][3] / 1000, -1300, paste("t-tk=", dif[3]))
text(ecg.data.subset$timestamp.ms[ecg.data.subset.minima][4] / 1000, -1350, paste("t-tk=", dif[4]))

dev.off()

rm(ecg.data, ecg.data.subset, ecg.data.subset.minima, kinematic.data, kinematic.data.subset, kinematic.data.subset.minima, dif, start.timestamp, stop.timestamp)

```

\begin{figure}[!htb]
\input{./tikz/grundlage_klps}
\caption[Grundlage der Berechnung der kardio-lokomotorischen Phasensynchronisation]{Grundlage der Berechnung der kardio-lokomotorischen Phasensynchronisation}
\label{fig:grundlage_klps}
\end{figure}

```{r load-data, include=FALSE}

# Set directories
feature.directory <- "features/"

# Collect data
data.1 <- data.frame()

# Get FSS features
fss.feature.path <- paste(root.path, feature.directory, activity.directory, user.directory, "fss-features.csv", sep = "")
fss.features <- read.csv(fss.feature.path)
rm(fss.feature.path)

# Get HRV features
min.before.end <- 5
source("code-snippets/get-hrv-features.R")

# Get stride features
min.before.end <- 5
kinematic.data.file.name <- "imu-rn42-3b70"
source("code-snippets/get-stride-features.R")

# Get jerk cost features
min.before.end <- 5
kinematic.data.file.name <- "imu-rn42-3b70"
source("code-snippets/get-jc-features.R")

# Get cardio-locomotor phase synchronization features
min.before.end <- 5
source("code-snippets/get-cls-features.R") 

# Set factors
subjects <- factor(fss.features[, 16], levels = c("Patrick"), labels = c("Male"))
measurements <- factor(fss.features[, 14], levels = c(1, 2, 3, 4), labels = c("15'", "30'", "45'", "60'"))
sessions <- factor(fss.features[, 9], levels = c("2013-10-03 17:55:54", "2013-10-10 17:41:56", "2013-10-17 18:07:11", "2013-10-24 17:32:14", "2013-10-31 18:31:19", "2013-11-07 17:34:06"), labels = c("03.10", "10.10", "17.10", "24.10", "31.10", "07.11"))

# Create data frame
data.1 <- rbind(data.1, data.frame(subject = subjects, session = sessions, measurement = measurements, fss.features[, c(1:8)], hrv.features[, 1:2], cls.features[, 1:2], mean.ms.interval = stride.features[, 1], mean.jerk.cost = jc.features[, 1]))
rownames(data.1) <- seq(length = nrow(data.1))

# Clean up
rm(fss.features, hrv.features, cls.features, stride.features, jc.features, subjects, sessions, measurements, kinematic.data.file.name, min.before.end)

data.1[, 16] <- 60000 / data.1[, 16]
data.1[, 17] <- data.1[, 17] / 10^3
```

# FKS Reabilität

```{r fss-reability-running, echo=FALSE, warning=FALSE, include=FALSE}

# Get all fss measurements of the running activity
fss.features <- data.1[, 4:11]
fss.file.paths <- list.files(path = paste(root.path, "raw-data/", activity.directory, sep = ""), pattern = "self-report.csv", full.names = TRUE, recursive = TRUE)

fss.measurements <- data.frame()
for(fss.file.path in fss.file.paths) {
 fss.measurements <- rbind(fss.measurements, read.csv(fss.file.path, comment.char = "#")[4:13])
}
rm(fss.file.path, fss.file.paths)

source("./code-snippets/get-fss-reability.R")
rm(fss.measurements, fss.features)
```

```{r fss-reability-running-latex-tables, echo=FALSE, warning=FALSE, results="asis"}

# Print latex table
table <- xtable(data.table.flow, label = "tab:generalfaktor_1", align = "lrrr", caption = "Arithmetisches Mittel, Standardabweichung und Item-Faktor-Korrelation der Items des Generalfaktors der ersten Studie zum Flow-Erleben beim Laufen") 
print(table, caption.placement = "top", sanitize.rownames.function = function(x){x}, comment = FALSE, booktabs = TRUE)

# Print latex table
table <- xtable(data.table.fluency, label = "tab:glatter_verlauf_1", align = "lrrr", caption = "Arithmetisches Mittel, Standardabweichung und Item-Faktor-Korrelation der Items des glatten Verlaufs der ersten Studie zum Flow-Erleben beim Laufen [$N = 24$]") 
print(table, caption.placement = "top", sanitize.rownames.function = function(x){x}, comment = FALSE, booktabs = TRUE)

# Print latex table
table <- xtable(data.table.absorption, label = "tab:absorbiertheit_1", align = "lrrr", caption = "Arithmetisches Mittel, Standardabweichung und Item-Faktor-Korrelation der Items der Absorbiertheit der ersten Studie zum Flow-Erleben beim Laufen [$N = 24$]") 
print(table, caption.placement = "top", sanitize.rownames.function = function(x){x}, comment = FALSE, booktabs = TRUE)

# Clean up
rm(data.table.flow, data.table.fluency, data.table.absorption, table)
```

# Merkmale

```{r variables-session-wise-box-and-whisker-plots, include=FALSE}

# Setup tikz device
tikz("./tikz/ubersicht_nach_laufen_1.tex", width = 5.22, height = 5.22)

plotBoxAndWhiskerPlot = function(x, y, col, ...) {
 boxplot(y ~ x, outline = FALSE, boxwex = .75, col = rgb(186/255, 187/255, 194/255, .5), ...)
 points(as.numeric(x), y, xaxt = "n", cex = 2, col = col, main = "", ...)
 grid(nx = NA, ny = NULL, col = rgb(186/255, 187/255, 194/255))
 box()
}

# Set graphic parameter
par(mai = c(.5, .5, .2, .1), mgp = c(2.5, 1, 0), mfrow = c(3, 3))

plotBoxAndWhiskerPlot(data.1$session, data.1$fluency, col = rgb(0/255, 152/255, 199/255, .5), ylim = c(3, 7), main = "Glatter Verlauf", ylab = "$[1, 7]$", pch = 16)
plotBoxAndWhiskerPlot(data.1$session, data.1$absorption, col = rgb(0/255, 152/255, 199/255, .5), ylim = c(3, 7), main = "Absorbiertheit", ylab = "$[1, 7]$", pch = 16)
plotBoxAndWhiskerPlot(data.1$session, data.1$flow, col = rgb(0/255, 152/255, 199/255, .5), ylim = c(3, 7), main = "Generalfaktor", ylab = "$[1, 7]$", pch = 16)


plotBoxAndWhiskerPlot(data.1$session, data.1$fit, col = rgb(0/255, 152/255, 199/255, .5), ylim = c(1, 5), main = "AFP", ylab = "$[1, 9]$", pch = 16)

plotBoxAndWhiskerPlot(data.1$session, data.1$rmssd, col = rgb(0/255, 152/255, 199/255, .5), ylim = c(4, 20), main = "RMSSD", ylab = "$ms$", pch = 16)

plotBoxAndWhiskerPlot(data.1$session, data.1$mean.jerk.cost, col = rgb(0/255, 152/255, 199/255, .5), ylim = c(14, 24), main = "Bewegungsaufwand", ylab = "$\\times 10^3 \\: m^2 \\cdot s^{-5}$", pch = 16)

plotBoxAndWhiskerPlot(data.1$session, data.1$mean.ms.interval, col = rgb(0/255, 152/255, 199/255, .5), ylim = c(86, 89), main = "Doppelschrittfr.", ylab = "$1/min$", pch = 16)

plotBoxAndWhiskerPlot(data.1$session, data.1$mean.hr, col = rgb(0/255, 152/255, 199/255, .5), ylim = c(160, 190), main = "Herzfrequenz", ylab = "$1/min$", pch = 16)
plotBoxAndWhiskerPlot(data.1$session, data.1$mean.nsei, col = rgb(0/255, 152/255, 199/255, .5), ylim = c(0, .5), main = "N. Shan. Entr. Index", ylab = "$[0, 1]$", pch = 16)

dev.off()
```

\begin{figure}[!htb]
\input{./tikz/ubersicht_nach_laufen_1}
\caption[Übersicht der expliziten und impliziten Merkmale nach Läufen der ersten Studie]{Übersicht der expliziten und impliziten Merkmale nach Läufen der ersten Studie [$N = 4$]}
\label{fig:ubersicht_nach_laufen_1}
\end{figure}


```{r variables-session-wise, echo=FALSE, warning=FALSE, results="asis"}

# Create table
options(stringsAsFactors = FALSE)
feature.table <- data.frame()
for (i in c(4, 5, 6, 10, 12, 13, 15, 16, 17)) {
 feature.table <- rbind(feature.table, c(paste(formatC(round(tapply(data.1[, i], data.1[, 2], mean, na.rm=TRUE), 2), format = "f", digits = 2), ";", formatC(round(tapply(data.1[, i], data.1[, 2], sd, na.rm=TRUE), 2), format = "f", digits = 2)), paste(formatC(round(mean(data.1[, i], na.rm=TRUE), 2), format = "f", digits = 2), ";", formatC(round(sd(data.1[, i], na.rm=TRUE), 2), format = "f", digits = 2))))
}

colnames(feature.table) <- c(levels(data.1[, 2]), "Gesamt")
rownames(feature.table) <- c("Generalfaktor $[1, 7]$", "Glatter Verlauf $[1, 7]$", "Absorbiertheit $[1, 7]$", "AFP $[1, 9]$", "Herzfrequenz ($1/min$)", "RMSSD ($ms$)", "Norm. Shan. Entr. Index", "Doppelschrittfr. ($1/min$)", "Bew. ($\\times 10^3 \\: m^2 \\cdot s^{-5}$)")

# Print latex table
table <- xtable(feature.table, label = "tab:ubersicht_nach_laufen_1", align = "lyyyyyyy", caption = "Übersicht der expliziten und impliziten Merkmale nach Läufen der ersten Studie: Arithmetisches Mittel $\\pm$ Standardabweichung zu den sechs Läufen [$N = 4$] -+- \\emph{Anmerkung}: Bew. = Bewegungsaufwand.") 
print(table, floating.environment="sidewaystable", caption.placement = "top", sanitize.rownames.function = function(x){x}, comment = FALSE, booktabs = TRUE)

# Clean up
rm(feature.table, table, i)
```

```{r variables-measurement-wise-box-and-whisker-plots, include=FALSE}

# Setup tikz device
tikz("./tikz/ubersicht_nach_messzeitpunkten_1.tex", width = 5.22, height = 5.22)

# Set graphic parameter
par(mai = c(.5, .5, .2, .1), mgp = c(2.5, 1, 0), mfrow = c(3, 3))

plotBoxAndWhiskerPlot(data.1$measurement, data.1$fluency, col = rgb(0/255, 152/255, 199/255, .5), ylim = c(3, 7), main = "Glatter Verlauf", ylab = "$[1, 7]$", pch = 16)
plotBoxAndWhiskerPlot(data.1$measurement, data.1$absorption, col = rgb(0/255, 152/255, 199/255, .5), ylim = c(3, 7), main = "Absorbiertheit", ylab = "$[1, 7]$", pch = 16)
plotBoxAndWhiskerPlot(data.1$measurement, data.1$flow, col = rgb(0/255, 152/255, 199/255, .5), ylim = c(3, 7), main = "Generalfaktor", ylab = "$[1, 7]$", pch = 16)


plotBoxAndWhiskerPlot(data.1$measurement, data.1$fit, col = rgb(0/255, 152/255, 199/255, .5), ylim = c(1, 5), main = "AFP", ylab = "$[1, 9]$", pch = 16)

plotBoxAndWhiskerPlot(data.1$measurement, data.1$rmssd, col = rgb(0/255, 152/255, 199/255, .5), ylim = c(4, 20), main = "RMSSD", ylab = "$ms$", pch = 16)

plotBoxAndWhiskerPlot(data.1$measurement, data.1$mean.jerk.cost, col = rgb(0/255, 152/255, 199/255, .5), ylim = c(14, 24), main = "Bewegungsaufwand", ylab = "$\\times 10^3 \\: m^2 \\cdot s^{-5}$", pch = 16)

plotBoxAndWhiskerPlot(data.1$measurement, data.1$mean.ms.interval, col = rgb(0/255, 152/255, 199/255, .5), ylim = c(86, 89), main = "Doppelschrittfr.", ylab = "$1/min$", pch = 16)

plotBoxAndWhiskerPlot(data.1$measurement, data.1$mean.hr, col = rgb(0/255, 152/255, 199/255, .5), ylim = c(160, 190), main = "Herzfrequenz", ylab = "$1/min$", pch = 16)
plotBoxAndWhiskerPlot(data.1$measurement, data.1$mean.nsei, col = rgb(0/255, 152/255, 199/255, .5), ylim = c(0, .5), main = "N. Shan. Entr. Index", ylab = "$[0, 1]$", pch = 16)

dev.off()

```

\begin{figure}[!htb]
\input{./tikz/ubersicht_nach_messzeitpunkten_1}
\caption[Übersicht der expliziten und impliziten Merkmale nach Messzeitpunkten der ersten Studie]{Übersicht der expliziten und impliziten Merkmale nach Messzeitpunkten der ersten Studie [$N = 6$]}
\label{fig:ubersicht_nach_messzeitpunkten_1}
\end{figure}

```{r variables-measurement-wise, echo=FALSE, warning=FALSE, results="asis"}

# Create table
options(stringsAsFactors = FALSE)
feature.table <- data.frame()
for (i in c(4, 5, 6, 10, 12, 13, 15, 16, 17)) {
 feature.table <- rbind(feature.table, c(paste(formatC(round(tapply(data.1[, i], data.1[, 3], mean, na.rm=TRUE), 2), format = "f", digits = 2), ";", formatC(round(tapply(data.1[, i], data.1[, 3], sd, na.rm=TRUE), 2), format = "f", digits = 2)), paste(formatC(round(mean(data.1[, i], na.rm=TRUE), 2), format = "f", digits = 2), ";", formatC(round(sd(data.1[, i], na.rm=TRUE), 2), format = "f", digits = 2))))
}

colnames(feature.table) <- c(levels(data.1[, 3]), "Gesamt")
rownames(feature.table) <- c("Generalfaktor $[1, 7]$", "Glatter Verlauf $[1, 7]$", "Absorbiertheit $[1, 7]$", "AFP $[1, 9]$", "Herzfrequenz ($1/min$)", "RMSSD ($ms$)", "Norm. Shan. Entr. Index", "Doppelschrittfr. ($1/min$)", "Bew. ($\\times 10^3 \\: m^2 \\cdot s^{-5}$)")

# Print latex table
table <- xtable(feature.table, label = "tab:ubersicht_nach_messzeitpunkten_1", align = "lyyyyy", caption = "Übersicht der expliziten und impliziten Merkmale nach Messzeitpunkten der ersten Studie zum Laufen: Arithmetisches Mittel $\\pm$ Standardabweichung zu den sechs Läufen [$N = 6$] -+- \\emph{Anmerkung}: Bew. = Bewegungsaufwand.") 
print(table, caption.placement = "top", sanitize.rownames.function = function(x){x}, comment = FALSE, booktabs = TRUE)

# Clean up
rm(feature.table, table, i)
```

# Analyse

```{r statistical-effect-tests, include=FALSE}

# Check normality of the measurement blocks
for (i in c(4, 5, 6, 10, 12, 13, 15, 16, 17)) {
 print(colnames(data.1)[i])
 print(tapply(data.1[, i], data.1[, 3], shapiro.test))
}

# Friedman test of the measurement blocks
for (i in c(4, 5, 6, 10, 12, 13, 15, 16, 17)) {
 print(colnames(data.1)[i])
 print(friedman.test(data.1[, i], data.1[, 3], data.1[, 2]))
}

# Wilcox signed-rank test to check the symmetry of mean JC
wilcoxsign_test(data.1[as.numeric(data.1[, 3]) == 1, 17] ~ data.1[as.numeric(data.1[, 3]) == 2, 17], distribution="exact") #*

# Compute medians for output
median((data.1[as.numeric(data.1[, 3]) == 1, 17]), na.rm = TRUE)
median((data.1[as.numeric(data.1[, 3]) == 2, 17]), na.rm = TRUE)
median((data.1[as.numeric(data.1[, 3]) == 3, 17]), na.rm = TRUE)

wilcoxsign_test(data.1[as.numeric(data.1[, 3]) == 1, 17] ~ data.1[as.numeric(data.1[, 3]) == 3, 17], distribution="exact") #*
wilcoxsign_test(data.1[as.numeric(data.1[, 3]) == 1, 17] ~ data.1[as.numeric(data.1[, 3]) == 4, 17], distribution="exact")
wilcoxsign_test(data.1[as.numeric(data.1[, 3]) == 2, 17] ~ data.1[as.numeric(data.1[, 3]) == 3, 17], distribution="exact")
wilcoxsign_test(data.1[as.numeric(data.1[, 3]) == 2, 17] ~ data.1[as.numeric(data.1[, 3]) == 4, 17], distribution="exact")
wilcoxsign_test(data.1[as.numeric(data.1[, 3]) == 3, 17] ~ data.1[as.numeric(data.1[, 3]) == 4, 17], distribution="exact")

# Wilcox signed-rank test to check the symmetry of mean Cyle
wilcoxsign_test(data.1[as.numeric(data.1[, 3]) == 1, 16] ~ data.1[as.numeric(data.1[, 3]) == 2, 16], distribution="exact") 
wilcoxsign_test(data.1[as.numeric(data.1[, 3]) == 1, 16] ~ data.1[as.numeric(data.1[, 3]) == 3, 16], distribution="exact") #*

median((data.1[as.numeric(data.1[, 3]) == 2, 16]), na.rm = TRUE)
median((data.1[as.numeric(data.1[, 3]) == 3, 16]), na.rm = TRUE)

wilcoxsign_test(data.1[as.numeric(data.1[, 3]) == 1, 16] ~ data.1[as.numeric(data.1[, 3]) == 4, 16], distribution="exact")
wilcoxsign_test(data.1[as.numeric(data.1[, 3]) == 2, 16] ~ data.1[as.numeric(data.1[, 3]) == 3, 16], distribution="exact")
wilcoxsign_test(data.1[as.numeric(data.1[, 3]) == 2, 16] ~ data.1[as.numeric(data.1[, 3]) == 4, 16], distribution="exact")
wilcoxsign_test(data.1[as.numeric(data.1[, 3]) == 3, 16] ~ data.1[as.numeric(data.1[, 3]) == 4, 16], distribution="exact")

# Wilcox signed-rank test to check the symmetry of mean AFP
wilcoxsign_test(data.1[as.numeric(data.1[, 3]) == 1, 10] ~ data.1[as.numeric(data.1[, 3]) == 2, 10], distribution="exact") 
wilcoxsign_test(data.1[as.numeric(data.1[, 3]) == 1, 10] ~ data.1[as.numeric(data.1[, 3]) == 3, 10], distribution="exact")
wilcoxsign_test(data.1[as.numeric(data.1[, 3]) == 1, 10] ~ data.1[as.numeric(data.1[, 3]) == 4, 10], distribution="exact")
wilcoxsign_test(data.1[as.numeric(data.1[, 3]) == 2, 10] ~ data.1[as.numeric(data.1[, 3]) == 3, 10], distribution="exact")
wilcoxsign_test(data.1[as.numeric(data.1[, 3]) == 2, 10] ~ data.1[as.numeric(data.1[, 3]) == 4, 10], distribution="exact")
# wilcoxsign_test(data.1[as.numeric(data.1[, 3]) == 3, 10] ~ data.1[as.numeric(data.1[, 3]) == 4, 10], distribution="exact") all the same

# Clean up
rm(i)
```

```{r correlation-analysis, echo=FALSE, warning=FALSE, results="asis"}

# Create APA table
apa.table.cor <- apa.cor.table(data.1[, c(4, 5, 6, 10, 12, 13, 15, 16, 17)], show.conf.interval = FALSE)
cor.table <- data.frame(apa.table.cor$table.body)[seq(1, 18, 2), 2:11]
colnames(cor.table) <- c("M", "SD", "1", "2", "3", "4", "5", "6", "7", "8")
rownames(cor.table) <- c("1. Generalfaktor", "2. Glatter Verlauf", "3. Absorbiertheit", "4. AFP", "5. Herzfrequenz ($1/min$)", "6. RMSSD ($ms$)", "7. Norm. Shan. Entr. Index", "8. Doppelschrittfr. ($1/min$)", "9. Bew. ($\\times 10^3 \\: m^2 \\cdot s^{-5}$)")

for(cn in 1:ncol(cor.table)) {
 cor.table[, cn] <- str_replace_all(cor.table[, cn], "-\\.", "-0,")
 cor.table[, cn] <- str_replace_all(cor.table[, cn], "^\\.", "0,")
 cor.table[, cn] <- str_replace_all(cor.table[, cn], "\\.", ",")
}

# Print latex table
table <- xtable(cor.table, label = "tab:korrelationen_1", align = "lxxxxxxxxxx", caption = "Korrelationsmatrix der ersten Studie zum Flow-Erleben beim Laufen: Arithmetisches Mittel, Standardabweichung und Korrelationen [$N = 24$] -+-Anmerkung: Bew. = Bewegungsaufwand. -+-* Korrelation ist auf dem Niveau von 0,05 (zweiseitig) signifikant. -+-** Korrelation ist auf dem Niveau von 0,01 (zweiseitig) signifikant.") 
print(table, floating.environment="sidewaystable", caption.placement = "top", sanitize.rownames.function = function(x){x}, comment = FALSE, booktabs = TRUE)

# Clean up
rm(apa.table.cor, cor.table, table, cn)
```

```{r regression-analysis-preprossing, include=FALSE}
par(mai = c(.5, .5, .2, .1), mgp = c(2.5, 1, 0), mfrow = c(3, 3))

lmp <- function (modelobject) {
 if (class(modelobject) != "lm") stop("Not an object of class 'lm' ")
 f <- summary(modelobject)$fstatistic
 p <- pf(f[1],f[2],f[3],lower.tail=F)
 attributes(p) <- NULL
 return(p)
}

plotRelation <- function(x, y, ...) {
 plot(x, y, ...)
 x.squared <- x^2
 linear.model <- lm(y ~ x + x.squared)
 print(summary(linear.model))
 x <- seq(min(x), max(x), length.out = 100)
 x.squared <- x^2
 y.predicted <- predict.lm(linear.model, data.frame(x, x.squared))
 lines(x, y.predicted, lty = "dashed")
}

for (i in c(4, 5, 6, 10, 12, 13, 15, 16, 17)) {
 for (j in c(4, 5, 6, 10, 12, 13, 15, 16, 17)) {
 if (i != j) {
 x <- data.1[, i]
 x.squared <- x^2
 y <- data.1[, j]
 linear.model <- lm(y ~ x + x.squared)
 if(lmp(linear.model) < .05) {
 print(paste(colnames(data.1)[i], "~", colnames(data.1)[j]))
 print(summary(linear.model))
 plotRelation(x, y, xlab = colnames(data.1)[i], ylab = colnames(data.1)[j], pch = 21, bg = rgb(229/255, 66/255, 66/255))
 }
 }
 }
}

# Clean up
rm(x, x.squared, y, i, j, linear.model)

```

```{r regression-analysis, include=FALSE}

# Setup tikz device
tikz("./tikz/regressionsanalyse_1.tex", width = 5.22, height = 5.22)

par(mai = c(.5, .5, .2, .1), mgp = c(2.5, 1, 0), mfrow = c(3, 1))

plotRelation(data.1$mean.ms.interval, data.1$flow, xlab = "Doppelschrittfrequenz ($1/min$)", ylab = "Generalfaktor", pch = 21, bg = rgb(0/255, 152/255, 199/255))
grid(col = rgb(186/255, 187/255, 194/255))
box()
mtext("A", side = 2, line = 1, padj = -5, las = 1)

plotRelation(data.1$mean.hr, data.1$mean.jerk.cost, xlab = "Mittlere HR ($1/min$)", ylab = "Bew. ($\\times 10^3 \\: m^2 \\cdot s^{-5}$))", pch = 21, bg = rgb(0/255, 152/255, 199/255))
grid(col = rgb(186/255, 187/255, 194/255))
box()
mtext("B", side = 2, line = 1, padj = -5, las = 1)

plotRelation(data.1$mean.hr, data.1$mean.nsei, ylab = "Norm. Shannon Entropie Index", xlab = "Mittlere HR ($1/min$)", pch = 21, bg = rgb(0/255, 152/255, 199/255))
grid(col = rgb(186/255, 187/255, 194/255))
box()
mtext("C", side = 2, line = 1, padj = -5, las = 1)

dev.off()
```

\begin{figure}[!htb]
\input{./tikz/regressionsanalyse_1}
\caption[Quadratische Zusammenhänge zwischen expliziten und impliziten Merkmalen beim Laufen]{Quadratische Zusammenhänge zwischen expliziten und impliziten Merkmalen beim Laufen. (A) Generalfaktor und mittlere Doppelschrittfrequenz; (B) mittlerer Bewegungsaufwand und mittlere HR; (C) Mittlerer normalisierter Shannon Entropie Index und mittlere HR-+-\emph{Anmerkung}: Gestrichelte Linie stellt das bestmögliche quardratische Modell dar.}
\label{fig:regressionsanalyse_1}
\end{figure}

```{r process-oriented-approach, echo=FALSE, include=FALSE}
date.directories <- list.dirs(paste(root.path, processed.data.directory, activity.directory, user.directory, sep = ""), full.names = FALSE, recursive = FALSE)

for(date.directory in date.directories) {
 for(measurement in 1:4) {
 
 # Get file paths
 kubios.hrv.data.file.path <- paste(root.path, processed.data.directory, activity.directory, user.directory, date.directory, "/imu-rn42-bd38-", measurement, "_hrv.txt", sep = "")
 jc.data.file.path <- paste(root.path, processed.data.directory, activity.directory, user.directory, date.directory, "/imu-rn42-3b70-jerk-cost-data-", measurement, ".csv", sep = "")
 cls.phase.data.file.path <- paste(root.path, processed.data.directory, activity.directory, user.directory, date.directory, "/cls-phase-data-", measurement, ".csv", sep = "")
 cls.index.data.file.path <- paste(root.path, processed.data.directory, activity.directory, user.directory, date.directory, "/cls-index-data-", measurement, ".csv", sep = "")
 
 par(mai = c(.5, .5, .2, .1), mgp = c(2.5, 1, 0), mfrow = c(5, 1))
 
 # Load data
 jc.data <- read.csv(jc.data.file.path)
 source("../processing/code-snippets/get-kubios-hrv-data.R")
 cls.phase.data <- read.csv(cls.phase.data.file.path)
 cls.index.data <- read.csv(cls.index.data.file.path)
 
 stride.times <- c(jc.data[1, 1] - jc.data[1, 1], jc.data[, 1])
 plot(jc.data[, 1] / 1000, 60 / diff(stride.times /1000), xlab = "", ylab = "Mittlere Doppelschrittfrequenz ($1/min$)", xaxs = "i", yaxs = "i", ylim = c(80, 100), pch = 23, bg = rgb(0/255, 152/255, 199/255), xlim = c(min(jc.data[, 1]), max(jc.data[, 1]))/1000)
 grid(col = rgb(186/255, 187/255, 194/255))
 box()
 
 heart.beat.times <- c(kubios.hrv.data[1, 1] - kubios.hrv.data[1, 1], kubios.hrv.data[, 1])
 plot(kubios.hrv.data[, 1], 60 / diff(heart.beat.times), xlab = "", ylab = "Mittlere HR ($1/min$)", xaxs = "i", yaxs = "i", ylim = c(150, 200), pch = 21, bg = rgb(229/255, 66/255, 66/255), xlim = c(min(jc.data[, 1]), max(jc.data[, 1]))/1000)
 grid(col = rgb(186/255, 187/255, 194/255))
 box()
 
 plot(cls.phase.data[, 1] / 1000, cls.phase.data[, 3], xlab = "", ylab = "Rel. Phase ($Psi(t)$)", xaxs = "i", yaxs = "i", ylim = c(0, 1), pch = 24, bg = rgb(96/255, 65/255, 79/255), xlim = c(min(jc.data[, 1]), max(jc.data[, 1]))/1000)
 grid(col = rgb(186/255, 187/255, 194/255))
 box()
 
 plot(cls.index.data[, 1] / 1000, cls.index.data[, 3], type = "l", xlab = "", ylab = "Norm. Shannon Entropie Index", xaxs = "i", yaxs = "i", ylim = c(0, 1), xlim = c(min(jc.data[, 1]), max(jc.data[, 1]))/1000)
 grid(col = rgb(186/255, 187/255, 194/255))
 box()
 
 
 plot(jc.data[, 1] / 1000, jc.data[, 2] / 10^3, xlab = "Zeit (s)", ylab = "Bew. ($\\times 10^3 \\: m^2 \\cdot s^{-5}$)", xaxs = "i", yaxs = "i", pch = 23, bg = rgb(0/255, 152/255, 199/255), xlim = c(min(jc.data[, 1]), max(jc.data[, 1]))/1000)
 grid(col = rgb(186/255, 187/255, 194/255))
 box()
 }
}

# Load data
jc.data <- read.csv(jc.data.file.path)
source("../processing/code-snippets/get-kubios-hrv-data.R")
cls.phase.data <- read.csv(cls.phase.data.file.path)
cls.index.data <- read.csv(cls.index.data.file.path)

# Setup tikz device
tikz("./tikz/prozessorientierte_ansicht_1.tex", width = 7.91, height = 5.22)

# Set graphic parameter
par(mai = c(.5, .5, .2, .1), mgp = c(2.5, 1, 0), mfrow = c(4, 1))

stride.times <- c(jc.data[1, 1] - jc.data[1, 1], jc.data[, 1])
plot(jc.data[, 1] / 1000, 60 / diff(stride.times /1000), xlab = "", ylab = "Mittlere Doppelschrittfrequenz ($1/min$)", xaxs = "i", yaxs = "i", ylim = c(80, 100), pch = 23, bg = rgb(0/255, 152/255, 199/255), xlim = c(min(jc.data[, 1]), max(jc.data[, 1]))/1000)
grid(col = rgb(186/255, 187/255, 194/255))
box()

heart.beat.times <- c(kubios.hrv.data[1, 1] - kubios.hrv.data[1, 1], kubios.hrv.data[, 1])
plot(kubios.hrv.data[, 1], 60 / diff(heart.beat.times), xlab = "", ylab = "Mittlere HR ($1/min$)", xaxs = "i", yaxs = "i", ylim = c(150, 200), pch = 21, bg = rgb(229/255, 66/255, 66/255), xlim = c(min(jc.data[, 1]), max(jc.data[, 1]))/1000)
grid(col = rgb(186/255, 187/255, 194/255))
box()

plot(cls.phase.data[, 1] / 1000, cls.phase.data[, 3], xlab = "", ylab = "Rel. Phase ($Psi(t)$)", xaxs = "i", yaxs = "i", ylim = c(0, 1), pch = 24, bg = rgb(96/255, 65/255, 79/255), xlim = c(min(jc.data[, 1]), max(jc.data[, 1]))/1000)
grid(col = rgb(186/255, 187/255, 194/255))
box()

plot(cls.index.data[, 1] / 1000, cls.index.data[, 3], type = "l", xlab = "Zeit (s)", ylab = "Norm. Shannon Entropie Index", xaxs = "i", yaxs = "i", ylim = c(0, 1), xlim = c(min(jc.data[, 1]), max(jc.data[, 1]))/1000)
grid(col = rgb(186/255, 187/255, 194/255))
box()

# plot(jc.data[, 1] / 1000, jc.data[, 2] / 10^3, xlab = "Zeit (s)", ylab = "Bew. ($\\times 10^3 \\: m^2 \\cdot s^{-5}$)", xaxs = "i", yaxs = "i", pch = 23, bg = rgb(0/255, 152/255, 199/255), xlim = c(min(jc.data[, 1]), max(jc.data[, 1]))/1000)
# grid(col = rgb(186/255, 187/255, 194/255))
# box()

dev.off() 
rm(cls.index.data, cls.phase.data, jc.data, kubios.hrv.data, cls.index.data.file.path, cls.phase.data.file.path, date.directory, date.directories, heart.beat.times, jc.data.file.path, kubios.hrv.data.file.path, measurement, stride.times)
```

\begin{sidewaysfigure}
\input{./tikz/prozessorientierte_ansicht_1}
\caption[Beispielhafte Prozessdarstellung des letzten Laufabschnittes vom 07. November 2013 (Erste Studie: Laufen)]{Beispielhafte Prozessdarstellung des letzten Laufabschnittes vom 07. November 2013 -+- \emph{Anmerkung}: Rel. Phase = Relative Phase}
\label{fig:prozessorientierte_ansicht}
\end{sidewaysfigure}