---
title: "Flow beim Gehen (intraindividell)"
author: "Simon Bogutzky"
date: "Juni 2016"
header-includes:
  - \usepackage[utf8]{inputenc} 
  - \usepackage[T1]{fontenc}
  - \usepackage{rotating}
  - \usepackage{tikz}
  - \usepackage{booktabs} 
  - \usepackage{dcolumn}
  - \newcolumntype{x}{D{;}{\pm}{3.3}} 
  - \newcolumntype{y}{D{;}{\pm}{5.3}}
  - \newcolumntype{z}{D{;}{\pm}{7.7}}
output: 
  pdf_document: 
    keep_tex: yes
---

```{r setup, include=FALSE}

# Remove all variables
rm(list = ls(all = T))

# Set working directory
setwd("~/psychophysiopipeline/report")

# Load libraries
library("flow")
library("tikzDevice")
library("xtable")
library("apaTables")
library("lme4") 

# Set paths
root.path <- "C:/Users/sbogutzky/Desktop/data (lokal)/2013/"

# Set directories
preprocessed.data.directory <- "preprocessed/"
activity.directory <- "gehen/"
user.directory <- "grueter-barbara/"

```

# Rohdaten

```{r raw-data, include=FALSE}

# Set directories
date.directory <- "2014-06-03--12-29-16/"

# Set file names
kinematic.data.file.name <- "imu-rn42-3b70-3.csv"
mid.swing.data.file.name <- "imu-rn42-3b70-mid-swing-indexes-3.csv"
ecg.data.file.name <- "imu-rn42-bd38-3.csv"

# Set paths
kinematic.data.path <- paste(root.path, preprocessed.data.directory, activity.directory, user.directory, date.directory, kinematic.data.file.name, sep = "")
mid.swing.data.path <- paste(root.path, preprocessed.data.directory, activity.directory, user.directory, date.directory, mid.swing.data.file.name, sep = "")
ecg.data.file.path <- paste(root.path, preprocessed.data.directory, activity.directory, user.directory, date.directory, ecg.data.file.name, sep = "")
    
# Load kinematic and midswing data
kinematic.data <- read.csv(kinematic.data.path)
mid.swing.data <- read.csv(mid.swing.data.path)
ecg.data <- read.csv(ecg.data.file.path)

# Setup tikz device
tikz("./tikz/5-2-daten.tex", width = 7.91, height = 5.22)

par(mai = c(.8, .8, .1, .1), mgp = c(2.5, 1, 0), mfcol = c(2, 4))

# Plot ECG data
n <- 200
y <- ecg.data[ecg.data[, 1] > mid.swing.data[n, 1] & ecg.data[, 1] < mid.swing.data[n + 1, 1], 2]
x.p <- 1:length(y) / length(y) * 100
plot(x.p, y, type = "l", xlab = "Zeit (\\% Doppelschritt)", ylab = "EKG RA-LL ($mV$)", ylim = c(-3, 3), xaxs = "i")
grid(col = rgb(186/255, 187/255, 194/255))
box()

y <- ecg.data[ecg.data[, 1] > mid.swing.data[n, 1] & ecg.data[, 1] < mid.swing.data[n + 1, 1], 3]
plot(x.p, y, type = "l", xlab = "Zeit (\\% Doppelschritt)", ylab = "EKG LA-LL ($mV$)", ylim = c(-3, 3), xaxs = "i")
grid(col = rgb(186/255, 187/255, 194/255))
box()

# Plot kinematic Data
most.common.cycle.matrix <- ComputeMostCommonCycleMatrix(kinematic.data[, 2], mid.swing.data[, 2])
y <- rowMeans(most.common.cycle.matrix)
x.p <- 1:length(y) / length(y) * 100
plot(x.p, -c(y[31:61], y[1:30]), type = "l", xlab = "Zeit (\\% Doppelschritt)", ylab = "Beschleunigung Y ($m \\cdot s^{-2}$)", ylim = c(-30, 30), xaxs = "i", col = rgb(155/255, 193/255, 54/255))
grid(col = rgb(186/255, 187/255, 194/255))
box()

most.common.cycle.matrix <- ComputeMostCommonCycleMatrix(kinematic.data[, 5], mid.swing.data[, 2])
y <- rowMeans(most.common.cycle.matrix)
plot(x.p, -c(y[31:61], y[1:30]), type = "l", xlab = "Zeit (\\% Doppelschritt)", ylab = "Winkelgeschwindigkeit X ($deg \\cdot s^{-1}$)", ylim = c(-600, 600), xaxs = "i", col = rgb(155/255, 193/255, 54/255))
grid(col = rgb(186/255, 187/255, 194/255))
box()

most.common.cycle.matrix <- ComputeMostCommonCycleMatrix(kinematic.data[, 3], mid.swing.data[, 2])
y <- rowMeans(most.common.cycle.matrix)
plot(x.p, c(y[31:61], y[1:30]), type = "l", xlab = "Zeit (\\% Doppelschritt)", ylab = "Beschleunigung Y ($m \\cdot s^{-2}$)", ylim = c(-30, 30), xaxs = "i", col = rgb(0/255, 152/255, 199/255))
grid(col = rgb(186/255, 187/255, 194/255))
box()

most.common.cycle.matrix <- ComputeMostCommonCycleMatrix(kinematic.data[, 6], mid.swing.data[, 2])
y <- rowMeans(most.common.cycle.matrix)
plot(x.p, c(y[31:61], y[1:30]), type = "l", xlab = "Zeit (\\% Doppelschritt)", ylab = "Winkelgeschwindigkeit Y ($deg \\cdot s^{-1}$)", ylim = c(-600, 600), xaxs = "i", col = rgb(0/255, 152/255, 199/255))
grid(col = rgb(186/255, 187/255, 194/255))
box()

most.common.cycle.matrix <- ComputeMostCommonCycleMatrix(kinematic.data[, 4], mid.swing.data[, 2])
y <- rowMeans(most.common.cycle.matrix)
plot(x.p, -c(y[31:61], y[1:30]), type = "l", xlab = "Zeit (\\% Doppelschritt)", ylab = "Beschleunigung Z ($m \\cdot s^{-2}$)", ylim = c(-30, 30), xaxs = "i", col = rgb(229/255, 66/255, 66/255))
grid(col = rgb(186/255, 187/255, 194/255))
box()

most.common.cycle.matrix <- ComputeMostCommonCycleMatrix(kinematic.data[, 7], mid.swing.data[, 2])
y <- rowMeans(most.common.cycle.matrix)
plot(x.p, -c(y[31:61], y[1:30]), type = "l", xlab = "Zeit (\\% Doppelschritt)", ylab = "Winkelgeschwindigkeit Z ($deg \\cdot s^{-1}$)", ylim = c(-600, 600), xaxs = "i", col = rgb(229/255, 66/255, 66/255))
grid(col = rgb(186/255, 187/255, 194/255))
box()

dev.off()

# Clean up
rm(ecg.data, kinematic.data, mid.swing.data, most.common.cycle.matrix, date.directory, ecg.data.file.path, ecg.data.file.name, kinematic.data.path, kinematic.data.file.name, mid.swing.data.path, mid.swing.data.file.name, n, x.p, y)
```

\begin{sidewaysfigure}
	\input{./tikz/5-2-daten}
	\caption{Aufgenommene Datenströme. Von links nach rechts: (schwarz) EKG-Ableitung RA-LL und EKG-Ableitung LA-LL; (grün) Beschleunigung in X-Richtung und Winkelgeschwindigkeit um die X Achse; (blau) Beschleunigung in Y-Richtung und Winkelgeschwindigkeit um die Y-Achse; (rot) Beschleunigung in Z-Richtung und Winkelgeschwindigkeit um die Z-Achse. Quelle: Eigene Darstellung}
	\label{figure:5-2-daten}
\end{sidewaysfigure}

```{r load-data, include=FALSE}

# Set directories
feature.directory <- "features/"

# Collect data
data.1 <- data.frame()
    
# Load FSS features
fss.feature.path <- paste(root.path, feature.directory, activity.directory, user.directory, "fss-features.csv", sep = "")
fss.features <- read.csv(fss.feature.path)
rm(fss.feature.path)
    
# Load HRV features
source("code-snippets/load-hrv-features.R")
    
# Load jerk cost features
source("code-snippets/load-jc-features.R")
    
# Load synchronization features
source("code-snippets/load-cls-features.R") 

# Set factors
subjects <- factor(fss.features$first.name, levels = c("Barbara"), labels = c("Female"))
measurements <- factor(fss.features$measurement, levels = c(1, 2, 3, 4), labels = c("15'", "30'", "45'", "60'"))
sessions <- factor(fss.features$session.start, levels = c("2014-05-27 12:34:52", "2014-05-28 14:13:25", "2014-06-02 13:55:29", "2014-06-03 12:29:16", "2014-06-04 12:09:38", "2014-06-05 13:18:49", "2014-06-06 11:08:16"), labels = c("27.05", "28.05", "02.06", "03.06", "04.06", "05.06", "06.06"))
  
# Create data frame
data.1 <- rbind(data.1, data.frame(subject = subjects, session = sessions, measurement = measurements, fss.features[, c(1:8)], hrv.features[, c(3, 16, 17)], cls.features[, 1:2], jc.features[, 1:2]))
rownames(data.1) <- seq(length = nrow(data.1))

# Clean up
rm(fss.features, hrv.features, cls.features, jc.features, subjects, sessions, measurements)
```

```{r remove-outliers, include=FALSE}
outliers <- c(4, 8, 12, 16, 20, 24, 28)
data.2 <- data.1[-outliers, ]
data.2$measurement <- factor(data.2$measurement, levels = c("15'", "30'", "45'"), labels = c("15'", "30'", "45'"))
```

```{r remove-outliers-2, include=FALSE}
outliers.2 <- c(7, 8, 9)
data.2 <- data.2[-outliers.2, ]
data.2$session <- factor(data.2$session, levels = c("27.05", "28.05", "03.06", "04.06", "05.06", "06.06"), labels = c("27.05", "28.05", "03.06", "04.06", "05.06", "06.06"))
```

# Variablen

```{r variables-session-wise, echo=FALSE, warning=FALSE, results="asis"}
    
  # Create table
  options(stringsAsFactors = FALSE)
  feature.table <- data.frame()
  for (i in c(4, 5, 6, 12, 13, 14, 16, 18)) {
    feature.table <- rbind(feature.table, c(paste(formatC(round(tapply(data.2[, i], data.2[, 2], mean, na.rm=TRUE), 2), format = "f", digits = 2), ";", formatC(round(tapply(data.2[, i], data.2[, 2], sd, na.rm=TRUE), 2), format = "f", digits = 2)),  paste(formatC(round(mean(data.2[, i], na.rm=TRUE), 2), format = "f", digits = 2), ";", formatC(round(sd(data.2[, i], na.rm=TRUE), 2), format = "f", digits = 2))))
  }
  
  colnames(feature.table) <- c(levels(data.2[, 2]), "Gesamt")
  rownames(feature.table) <- c("Generalfaktor", "Glatter Verlauf", "Absorbiertheit", "Herzfrequenz (BPM)", "LF ($ms^2$)", "HF ($ms^2$)", "Norm. Shan. Entr. Index", "Bew. ($\\times 10^5 \\: m^2 \\cdot s^{-5}$)")
  
  # Print latex table
  table                   <- xtable(feature.table, label = "table:variablen-nach-sitzung", align = "lyyyyyyy", caption = "Variablen: Arithmetisches Mittel $\\pm$ Standardabweichung zu den sechs Sitzungen [$N = 4$] -+- \\emph{Anmerkung}: Bew. = Bewegungsaufwand.") 
  print(table, floating.environment="sidewaystable", caption.placement = "top", sanitize.rownames.function = function(x){x}, comment = FALSE, booktabs = TRUE)
  
  # Clean up
  rm(feature.table, table, i)
```

```{r variables-measurement-wise, echo=FALSE, warning=FALSE, results="asis"}
    
  # Create table
  options(stringsAsFactors = FALSE)
  feature.table <- data.frame()
  for (i in c(4, 5, 6, 12, 13, 14, 16, 18)) {
    feature.table <- rbind(feature.table, c(paste(formatC(round(tapply(data.2[, i], data.2[, 3], mean, na.rm=TRUE), 2), format = "f", digits = 2), ";", formatC(round(tapply(data.2[, i], data.2[, 3], sd, na.rm=TRUE), 2), format = "f", digits = 2)),  paste(formatC(round(mean(data.2[, i], na.rm=TRUE), 2), format = "f", digits = 2), ";", formatC(round(sd(data.2[, i], na.rm=TRUE), 2), format = "f", digits = 2))))
  }
  
  colnames(feature.table) <- c(levels(data.2[, 3]), "Gesamt")
  rownames(feature.table) <- c("Generalfaktor", "Glatter Verlauf", "Absorbiertheit", "Herzfrequenz (BPM)", "LF ($ms^2$)", "HF ($ms^2$)", "Norm. Shan. Entr. Index", "Bew. ($\\times 10^5 \\: m^2 \\cdot s^{-5}$)")
  
  # Print latex table
  table                   <- xtable(feature.table, label = "tab:variablen-nach-messzeitpunkt", align = "lyyyy", caption = "Variablen: Arithmetisches Mittel $\\pm$ Standardabweichung zu den drei Messzeitpunkten [$N = 7$] -+- \\emph{Anmerkung}: Bew. = Bewegungsaufwand.") 
  print(table, caption.placement = "top", sanitize.rownames.function = function(x){x}, comment = FALSE, booktabs = TRUE)
  
  # Clean up
  rm(feature.table, table, i)
```

```{r statistical-effect-tests, include=FALSE}

# Check normality of the measurement blocks
for (i in c(4, 5, 6, 12, 13, 14, 16, 18)) {
  print(colnames(data.2)[i])
  print(tapply(data.2[, i], data.2[, 3], shapiro.test))
}

# Friedman test of the measurement blocks
for (i in c(4, 5, 6, 12, 13, 14, 16, 18)) {
  print(colnames(data.2)[i])
  print(friedman.test(data.2[, i], data.2[, 3], data.2[, 2]))
}

# Compute medians for output
mdn.30 <- median((data.2[as.numeric(data.2[, 3]) == 1, 4]))
mdn.45 <- median((data.2[as.numeric(data.2[, 3]) == 2, 4]), na.rm = TRUE)
mdn.60 <- median((data.2[as.numeric(data.2[, 3]) == 3, 4]), na.rm = TRUE)
 
# Wilcox signed-rank test to check the symmetry of flow
library(coin)
wilcoxsign_test(data.2[as.numeric(data.2[, 3]) == 1, 4] ~ data.2[as.numeric(data.2[, 3]) == 2, 4], distribution="exact")
wilcoxsign_test(data.2[as.numeric(data.2[, 3]) == 1, 4] ~ data.2[as.numeric(data.2[, 3]) == 3, 4], distribution="exact")
wilcoxsign_test(data.2[as.numeric(data.2[, 3]) == 2, 4] ~ data.2[as.numeric(data.2[, 3]) == 3, 4], distribution="exact")

# Clean up
rm(i)
```

Ein Wilcoxon-Vorzeichen-Rang-Test zeigte, dass der Flow sich von der Messung 30' ($Mdn = `r round(mdn.30, 2)`$) zu Messung 45' ($Mdn = `r round(mdn.45, 2)`$) unterscheidet, $Z = -2{,}2; p < 0{,}05$.

Ein Wilcoxon-Vorzeichen-Rang-Test zeigte, dass Flow sich von der Messung 30' ($Mdn = `r round(mdn.30, 2)`$) zu Messung 60' ($Mdn = `r round(mdn.60, 2)`$) unterscheidet, $Z = -2{,}2; p < 0{,}05$.

Ein Wilcoxon-Vorzeichen-Rang-Test zeigte, dass Flow sich von der Messung 45' ($Mdn = `r round(mdn.30, 2)`$) zu Messung 60' ($Mdn = `r round(mdn.60, 2)`$) unterscheidet, $Z = -2{,}2; p < 0{,}05$.

```{r clean-up, include=FALSE}

# Clean up
rm(mdn.30, mdn.45, mdn.60)
```

# Analyse

```{r correlation-analysis, echo=FALSE, warning=FALSE, results="asis"}
data.3 <- data.2

# Create APA table
apa.table.cor <- apa.cor.table(data.3[, c(4, 5, 6, 12, 13, 14, 16, 18)], show.conf.interval = FALSE)
cor.table <- data.frame(apa.table.cor$table.body)[seq(1, 16, 2), 2:10]
colnames(cor.table) <- c("M", "SD", "1", "2", "3", "4", "5", "6", "7")
rownames(cor.table) <- c("1. Generalfaktor", "2. Glatter Verlauf", "3. Absorbiertheit", "4. Herzfrequenz (BPM)", "5. LF ($ms^2$)", "6. HF ($ms^2$)", "7. Norm. Shan. Entr. Index", "8. Bew. ($\\times 10^5 \\: m^2 \\cdot s^{-5}$)")
  
# Print latex table
table <- xtable(cor.table, label = "table:korrelation-pilot-laufen", align = "lxxxxxxxxx", caption = "Variablen: Arithmetisches Mittel, Standardabweichung und Korrelationen [$N = 15$] -+- \\emph{Anmerkung}: Bew. = Bewegungsaufwand. -+- * Korrelation ist auf dem Niveau von 0,05 (zweiseitig) signifikant. -+- ** Korrelation ist auf dem Niveau von 0,01 (zweiseitig) signifikant.") 
print(table, floating.environment="sidewaystable", caption.placement = "top", sanitize.rownames.function = function(x){x}, comment = FALSE, booktabs = TRUE)
  
# Clean up
rm(apa.table.cor, cor.table, table)
```

```{r regression-analysis, include=FALSE}

# Setup tikz device
tikz("./tikz/5-8-regression.tex", width = 5.22, height = 5.22)

par(mai = c(.8, .8, .1, .1), mgp = c(2.5, 1, 0), mfrow = c(3, 2))

# Plot absorption on mean HR
mean.hr.squared <- data.3$mean.hr^2
linear.model <- lm(absorption ~ mean.hr, data = data.3)
summary.lm(linear.model)
mean.hr <- data.3$mean.hr
linear.model.2 <- lm(data.3$absorption ~ mean.hr + mean.hr.squared)
summary.lm(linear.model.2)
plot(data.3$mean.hr, data.3$absorption, xlab = "Mittlere HR (BPM)", ylab = "Absorbiertheit", pch = 21, bg = rgb(229/255, 66/255, 66/255))
abline(linear.model)
mean.hr <- seq(90, 120, by = .5)
mean.hr.squared <- mean.hr^2
absorption.predicted <- predict.lm(linear.model.2, data.frame(mean.hr, mean.hr.squared))
lines(mean.hr, absorption.predicted, lty = "dashed")
grid(col = rgb(186/255, 187/255, 194/255))
box()
mtext("A", side = 2, line = 3, padj = -7, las = 1)

# Plot absorption on LF
lfpowfft.squared <- data.3$lfpowfft^2
linear.model <- lm(absorption ~ lfpowfft, data = data.3)
summary.lm(linear.model)
lfpowfft <- data.3$lfpowfft
linear.model.2 <- lm(data.3$absorption ~ lfpowfft + lfpowfft.squared)
summary.lm(linear.model.2)
plot(data.3$lfpowfft, data.3$absorption, xlab = "LF ($ms^2$)", ylab = "Absorbiertheit", pch = 21, bg = rgb(229/255, 66/255, 66/255))
abline(linear.model)
lfpowfft <- seq(5, 45, by = .5)
lfpowfft.squared <- lfpowfft^2
absorption.predicted <- predict.lm(linear.model.2, data.frame(lfpowfft, lfpowfft.squared))
lines(lfpowfft, absorption.predicted, lty = "dashed")
grid(col = rgb(186/255, 187/255, 194/255))
box()
mtext("B", side = 2, line = 3, padj = -7, las = 1)

# Plot absorption on HF
plot(data.3$hfpowfft, data.3$absorption, xlab = "HF ($ms^2$)", ylab = "Absorbiertheit", pch = 21, bg = rgb(229/255, 66/255, 66/255))
linear.model <- lm(data.3$absorption ~ data.3$hfpowfft)
abline(linear.model)
summary(linear.model)
grid(col = rgb(186/255, 187/255, 194/255))
box()
mtext("C", side = 2, line = 3, padj = -7, las = 1)

# Plot absorption on NSEI
plot(data.3$mean.nsei, data.3$absorption, xlab = "Norm. Shannon Entropie Index", ylab = "Absorbiertheit", pch = 24, bg = rgb(96/255, 65/255, 79/255))
linear.model <- lm(data.3$absorption ~ data.3$mean.nsei)
abline(linear.model)
summary(linear.model)
grid(col = rgb(186/255, 187/255, 194/255))
box()
mtext("D", side = 2, line = 3, padj = -7, las = 1)

# Plot fluency on jerk cost
plot(data.3$mean.jerk.cost, data.3$fluency, xlab = "Bewegungsaufw. ($\\times 10^5 \\: m^2 \\cdot s^{-5}$)", ylab = "Glatter Verlauf", pch = 23, bg = rgb(0/255, 152/255, 199/255))
linear.model <- lm(data.3$fluency ~ data.3$mean.jerk.cost)
abline(linear.model)
summary(linear.model)
grid(col = rgb(186/255, 187/255, 194/255))
box()
mtext("F", side = 2, line = 3, padj = -7, las = 1)

dev.off()

# Clean up
rm(mean.hr, mean.hr.squared, linear.model, linear.model.2)
```

\begin{figure}
	\input{./tikz/5-8-regression}
	\caption{Beobachtungen. (A) Absorbiertheit und mittlerer HR; (B) Absorbiertheit und LF; (C) Absorbiertheit und HF; (D) Glatterverlauf und mittlerer Bewegungsaufwand; (F) Absorbiertheit und mittlerer normalisierter Shannon Entropie Index. Quelle: Eigene Darstellung -+- \emph{Anmerkung}: Durchgezogene Linie stellt das bestmögliche liniare Modell dar. -+- Gestrichelte Linie stellt ggf. das bestmögliche quardratische Modell dar.}
	\label{figure:5-8-regression}
\end{figure}

```{r multilevel-model-for-absorption-on-mean-hr, eval = FALSE, echo=FALSE, include=FALSE}

# Compare linear models
random.intercept.model <- lmer(absorption ~ mean.hr + (1 | measurement), data = data.3, REML = FALSE)
summary(random.intercept.model)
linear.model <- lm(absorption ~ mean.hr, data = data.3)
summary(linear.model)
random.intercept.model.log.lik <- as.numeric(logLik(random.intercept.model))
linear.model.log.lik <- as.numeric(logLik(linear.model))
lik.ratio <- 2 * (random.intercept.model.log.lik - linear.model.log.lik)
print(paste("lik.ratio:", lik.ratio, "chi-squared distribution on 1 d.f.:", qchisq(.95, df = 1)))

# Plot prediction
par(mai = c(.8, .8, .1, .1), mgp = c(2.5, 1, 0), mfrow = c(1, 1))
absorption.predicted <- fitted(random.intercept.model)
plot(data.3$mean.hr, absorption.predicted, xlab = "Mittlere HR", ylab = "Voraus. Absorbiertheit", pch = 21, bg = rgb(229/255, 66/255, 66/255))
grid(col = rgb(186/255, 187/255, 194/255))
box()

# Compare quadratic models
mean.hr.squared <- data.3$mean.hr^2
random.intercept.model <- lmer(absorption ~ mean.hr + mean.hr.squared + (1 | measurement), data = data.3, REML = FALSE)
summary(random.intercept.model)
linear.model <- lm(absorption ~ mean.hr + mean.hr.squared, data = data.3)
summary(linear.model)
random.intercept.model.log.lik <- as.numeric(logLik(random.intercept.model))
linear.model.log.lik <- as.numeric(logLik(linear.model))
lik.ratio <- 2 * (random.intercept.model.log.lik - linear.model.log.lik)
print(paste("lik.ratio:", lik.ratio, "chi-squared distribution on 1 d.f.:", qchisq(.95, df = 1)))

# Plot prediction
par(mai = c(.8, .8, .1, .1), mgp = c(2.5, 1, 0), mfrow = c(1, 1))
absorption.predicted <- fitted(random.intercept.model)
plot(data.3$mean.hr, absorption.predicted, xlab = "Mittlere HR", ylab = "Voraus. Absorbiertheit", pch = 21, bg = rgb(229/255, 66/255, 66/255))
grid(col = rgb(186/255, 187/255, 194/255))
box()

# Clean up
rm(absorption.predicted, lik.ratio, linear.model, linear.model.log.lik, mean.hr.squared, random.intercept.model.log.lik, random.intercept.model)
```

```{r process-oriented-approach, echo=FALSE, include=FALSE}

# Setup tikz device
tikz("./tikz/5-9-prozessorientierter-ansatz.tex", width = 7.91, height = 5.22)

# Set graphic parameter
par(mai = c(.8, .8, .1, .1), mgp = c(2.5, 1, 0), mfcol = c(3, 3))

# Plot underload measure
# Set directories
date.directory <- "2014-06-04--12-09-38/"

# Set data file names
kubios.hrv.data.file.name <- "imu-rn42-bd38-1_hrv.txt"
jc.data.file.name <- "imu-rn42-3b70-cycle-intervals-jerk-costs-1.csv"
cls.data.file.name <- "cls-phases-1.csv"

# Set paths
kubios.hrv.data.file.path <- paste(root.path, preprocessed.data.directory, activity.directory, user.directory, date.directory, kubios.hrv.data.file.name, sep = "")
jc.data.file.path <- paste(root.path, preprocessed.data.directory, activity.directory, user.directory, date.directory, jc.data.file.name, sep = "")
cls.data.file.path <- paste(root.path, preprocessed.data.directory, activity.directory, user.directory, date.directory, cls.data.file.name, sep = "")
    
# Load hrv, jerk cost and cls data
source("../preprocessing/code-snippets/read-kubios-hrv-data.R")
jc.data <- read.csv(jc.data.file.path)
cls.data <- read.csv(cls.data.file.path, skip = 2)

# Plot
n <- max(cls.data$t.s[complete.cases(cls.data)]) - 180 # min(cls.data$t.s[complete.cases(cls.data)])  
m <- max(cls.data$t.s[complete.cases(cls.data)]) 
heart.beat.times <- c(kubios.hrv.data.time.data$t.s[1] - kubios.hrv.data.time.data$rr.interval.s[1], kubios.hrv.data.time.data$t.s)
plot(kubios.hrv.data.time.data$t.s[kubios.hrv.data.time.data$t.s > n & kubios.hrv.data.time.data$t.s < m], 60 / diff(heart.beat.times)[kubios.hrv.data.time.data$t.s > n & kubios.hrv.data.time.data$t.s < m], xlab = "", ylab = "Mittlere HR (BPM)", xaxs = "i", yaxs = "i", ylim = c(90, 120), pch = 21, bg = rgb(229/255, 66/255, 66/255))
grid(col = rgb(186/255, 187/255, 194/255))
box()
plot(cls.data$t.s[cls.data > n & cls.data < m], cls.data$psi[cls.data > n & cls.data < m], xlab = "", ylab = "Relative Phase ($Psi(t)$)", xaxs = "i", yaxs = "i", ylim = c(0, 1), pch = 24, bg = rgb(96/255, 65/255, 79/255))
grid(col = rgb(186/255, 187/255, 194/255))
box()
plot(jc.data$t.s[jc.data$t.s > n & jc.data$t.s < m], jc.data$jerk.cost.m2s5[jc.data$t.s > n & jc.data$t.s < m] / 10^5, xlab = "Zeit ($s$)", ylab = "Bew. ($\\times 10^5 \\: m^2 \\cdot s^{-5}$)", xaxs = "i", yaxs = "i", ylim = c(.02, .04)  , pch = 23, bg = rgb(0/255, 152/255, 199/255))
grid(col = rgb(186/255, 187/255, 194/255))
box()
title(sub = "Unterforderung - Absorbiertheit: 4.3")

# Plot optimal measure
# Set directories
date.directory <- "2014-05-28--14-13-25/"

# Set data file names
kubios.hrv.data.file.name <- "imu-rn42-bd38-3_hrv.txt"
jc.data.file.name <- "imu-rn42-3b70-cycle-intervals-jerk-costs-3.csv"
cls.data.file.name <- "cls-phases-3.csv"

# Set paths
kubios.hrv.data.file.path <- paste(root.path, preprocessed.data.directory, activity.directory, user.directory, date.directory, kubios.hrv.data.file.name, sep = "")
jc.data.file.path <- paste(root.path, preprocessed.data.directory, activity.directory, user.directory, date.directory, jc.data.file.name, sep = "")
cls.data.file.path <- paste(root.path, preprocessed.data.directory, activity.directory, user.directory, date.directory, cls.data.file.name, sep = "")
    
# Load hrv, jerk cost and cls data
source("../preprocessing/code-snippets/read-kubios-hrv-data.R")
jc.data <- read.csv(jc.data.file.path)
cls.data <- read.csv(cls.data.file.path, skip = 2)

# Plot
n <- max(cls.data$t.s[complete.cases(cls.data)]) - 180 # min(cls.data$t.s[complete.cases(cls.data)])  
m <- max(cls.data$t.s[complete.cases(cls.data)]) 
heart.beat.times <- c(kubios.hrv.data.time.data$t.s[1] - kubios.hrv.data.time.data$rr.interval.s[1], kubios.hrv.data.time.data$t.s)
plot(kubios.hrv.data.time.data$t.s[kubios.hrv.data.time.data$t.s > n & kubios.hrv.data.time.data$t.s < m], 60 / diff(heart.beat.times)[kubios.hrv.data.time.data$t.s > n & kubios.hrv.data.time.data$t.s < m], xlab = "", ylab = "Mittlere HR ($BPM$)", xaxs = "i", yaxs = "i", ylim = c(90, 120), pch = 21, bg = rgb(229/255, 66/255, 66/255))
grid(col = rgb(186/255, 187/255, 194/255))
box()
plot(cls.data$t.s[cls.data > n & cls.data < m], cls.data$psi[cls.data > n & cls.data < m], xlab = "", ylab = "Relative Phase ($Psi(t)$)", xaxs = "i", yaxs = "i", ylim = c(0, 1), pch = 24, bg = rgb(96/255, 65/255, 79/255))
grid(col = rgb(186/255, 187/255, 194/255))
box()
plot(jc.data$t.s[jc.data$t.s > n & jc.data$t.s < m], jc.data$jerk.cost.m2s5[jc.data$t.s > n & jc.data$t.s < m] / 10^5, xlab = "Zeit ($s$)", ylab = "Bew. ($\\times 10^5 \\: m^2 \\cdot s^{-5}$)", xaxs = "i", yaxs = "i", ylim = c(.02, .04)  , pch = 23, bg = rgb(0/255, 152/255, 199/255))
grid(col = rgb(186/255, 187/255, 194/255))
box()
title(sub = "optimal - Absorbiertheit: 6.25")

# Plot overload measure
# Set directories
date.directory <- "2014-06-05--13-18-49/"

# Set data file names
kubios.hrv.data.file.name <- "imu-rn42-bd38-4_hrv.txt"
jc.data.file.name <- "imu-rn42-3b70-cycle-intervals-jerk-costs-4.csv"
cls.data.file.name <- "cls-phases-4.csv"

# Set paths
kubios.hrv.data.file.path <- paste(root.path, preprocessed.data.directory, activity.directory, user.directory, date.directory, kubios.hrv.data.file.name, sep = "")
jc.data.file.path <- paste(root.path, preprocessed.data.directory, activity.directory, user.directory, date.directory, jc.data.file.name, sep = "")
cls.data.file.path <- paste(root.path, preprocessed.data.directory, activity.directory, user.directory, date.directory, cls.data.file.name, sep = "")
    
# Load hrv, jerk cost and cls data
source("../preprocessing/code-snippets/read-kubios-hrv-data.R")
jc.data <- read.csv(jc.data.file.path)
cls.data <- read.csv(cls.data.file.path, skip = 2)

# Plot
n <- max(cls.data$t.s[complete.cases(cls.data)]) - 180 # min(cls.data$t.s[complete.cases(cls.data)])  
m <- max(cls.data$t.s[complete.cases(cls.data)]) 
heart.beat.times <- c(kubios.hrv.data.time.data$t.s[1] - kubios.hrv.data.time.data$rr.interval.s[1], kubios.hrv.data.time.data$t.s)
plot(kubios.hrv.data.time.data$t.s[kubios.hrv.data.time.data$t.s > n & kubios.hrv.data.time.data$t.s < m], 60 / diff(heart.beat.times)[kubios.hrv.data.time.data$t.s > n & kubios.hrv.data.time.data$t.s < m], xlab = "", ylab = "Mittlere HR ($BPM$)", xaxs = "i", yaxs = "i", ylim = c(90, 120), pch = 21, bg = rgb(229/255, 66/255, 66/255))
grid(col = rgb(186/255, 187/255, 194/255))
box()
plot(cls.data$t.s[cls.data > n & cls.data < m], cls.data$psi[cls.data > n & cls.data < m], xlab = "", ylab = "Relative Phase ($Psi(t)$)", xaxs = "i", yaxs = "i", ylim = c(0, 1), pch = 24, bg = rgb(96/255, 65/255, 79/255))
grid(col = rgb(186/255, 187/255, 194/255))
box()
plot(jc.data$t.s[jc.data$t.s > n & jc.data$t.s < m], jc.data$jerk.cost.m2s5[jc.data$t.s > n & jc.data$t.s < m] / 10^5, xlab = "Zeit ($s$)", ylab = "Bew. ($\\times 10^5 \\: m^2 \\cdot s^{-5}$)", xaxs = "i", yaxs = "i", ylim = c(.02, .04) , pch = 23, bg = rgb(0/255, 152/255, 199/255))
grid(col = rgb(186/255, 187/255, 194/255))
box()
title(sub = "Ueberforderung - Absorbiertheit: 7")

dev.off()

# Clean up
rm(cls.data, jc.data, kubios.hrv.data.time.data, cls.data.file.path, cls.data.file.name, date.directory, heart.beat.times, jc.data.file.path, jc.data.file.name, kubios.hrv.data.file.path, kubios.hrv.data.file.name, m, n, samples)
```

\begin{sidewaysfigure}
	\input{./tikz/5-9-prozessorientierter-ansatz}
	\caption{Drei Minuten Daten aus einem Lauf mit Unterforderung (links), einem optimalen Lauf (mitte) und einem Lauf mit Überforderung (rechts). Quelle: Eigene Darstellung -+- \emph{Anmerkung}: Bew. = Bewegungsaufwand.}
	\label{figure:5-9-prozessorientierter-ansatz}
\end{sidewaysfigure}

```{r regression-analysis-extra, echo=FALSE, include=FALSE}

# Setup tikz device
tikz("./tikz/5-10-regression-extra.tex", width = 5.22, height = 5.22)

par(mai = c(.8, .8, .1, .1), mgp = c(2.5, 1, 0), mfrow = c(1, 1))

# Plot NSEI on mean HR
mean.hr.squared <- data.3$mean.hr^2
linear.model <- lm(mean.nsei ~ mean.hr, data = data.3)
summary.lm(linear.model)
mean.hr <- data.3$mean.hr
linear.model.2 <- lm(data.3$mean.nsei ~ mean.hr + mean.hr.squared)
summary.lm(linear.model.2)
plot(data.3$mean.hr, data.3$mean.nsei, xlab = "Mittlere HR ($BPM$)", ylab = "Normalisierter Shannon Entropie Index", pch = 21, bg = rgb(229/255, 66/255, 66/255))
abline(linear.model)
mean.hr <- seq(90, 120, by = .5)
mean.hr.squared <- mean.hr^2
absorption.predicted <- predict.lm(linear.model.2, data.frame(mean.hr, mean.hr.squared))
lines(mean.hr, absorption.predicted, lty = "dashed")
grid(col = rgb(186/255, 187/255, 194/255))
box()

dev.off()

# Clean up
rm(absorption.predicted, linear.model, linear.model.2, mean.hr, mean.hr.squared)
```

\begin{figure}
	\input{./tikz/5-10-regression-extra}
	\caption{Beobachtungen. Mittlerer normalisierter Shannon Entropie Index und mittlerer HR. Quelle: Eigene Darstellung -+ -\emph{Anmerkung}: Durchgezogene Linie stellt das bestmögliche liniare Modell dar. -+- Gestrichelte Linie stellt ggf. das bestmögliche quardratische Modell dar}
	\label{figure:5-10-regression-extra}
\end{figure}