---
title: "Flow beim Laufen (intraindividell)"
author: "Simon Bogutzky"
date: "1 Juni 2016"
header-includes:
   - \usepackage{rotating}
   - \usepackage{tikz}
   - \usepackage{booktabs} 
   - \usepackage{dcolumn}
   - \newcolumntype{x}{D{,}{\pm}{3.3}} 
   - \newcolumntype{y}{D{,}{\pm}{5.3}}
   - \newcolumntype{z}{D{,}{\pm}{7.7}}
output: pdf_document
---

```{r setup, include=FALSE}

# Remove all variables
rm(list = ls(all = T))

# Set working directory
setwd("~/psychophysiopipeline/report")

# Load libraries
library("flow")
library("tikzDevice")
library("xtable")

# Set paths
root.path <- "C:/Users/sbogutzky/Desktop/data (lokal)/2013/"

# Set directories
preprocessed.data.directory <- "preprocessed/"
activity.directory <- "laufen/"
user.directory <- "buse-patrick/"

```

# Rohdaten

```{r create-raw-data-figure, include=FALSE}

# Set directories
date.directory <- "2013-10-31--18-31-19/"
kinematic.data.file.name <- "imu-rn42-3b70-3.csv"
mid.swing.data.file.name <- "imu-rn42-3b70-mid-swing-indexes-3.csv"
ecg.data.file.name <- "imu-rn42-bd38-3.csv"

# Set paths
kinematic.data.path <- paste(root.path, preprocessed.data.directory, activity.directory, user.directory, date.directory, kinematic.data.file.name, sep = "")
mid.swing.data.path <- paste(root.path, preprocessed.data.directory, activity.directory, user.directory, date.directory, mid.swing.data.file.name, sep = "")
ecg.data.file.path <- paste(root.path, preprocessed.data.directory, activity.directory, user.directory, date.directory, ecg.data.file.name, sep = "")
    
# Load kinematic and midswing data
kinematic.data <- read.csv(kinematic.data.path)
mid.swing.data <- read.csv(mid.swing.data.path)
ecg.data <- read.csv(ecg.data.file.path)

# Setup tikz device
tikz("./tikz/5-2-daten.tex", width = 7.91, height = 5.22)

par(mai = c(.8, .8, .1, .1), mgp = c(2.5, 1, 0), mfcol = c(2, 4))

# Plot ECG data
n <- 200
y <- ecg.data[ecg.data[, 1] > mid.swing.data[n, 1] & ecg.data[, 1] < mid.swing.data[n + 1, 1], 2]
x.p <- 1:length(y) / length(y) * 100
plot(x.p, y, type = "l", xlab = "Zeit ($\\% Doppelschritt$)", ylab = "EKG RA-LL ($mV$)", ylim = c(-3, 3), xaxs = "i")
grid(col = rgb(186/255, 187/255, 194/255))
box()

y <- ecg.data[ecg.data[, 1] > mid.swing.data[n, 1] & ecg.data[, 1] < mid.swing.data[n + 1, 1], 3]
plot(x.p, y, type = "l", xlab = "Zeit ($\\% Doppelschritt$)", ylab = "EKG LA-LL ($mV$)", ylim = c(-3, 3), xaxs = "i")
grid(col = rgb(186/255, 187/255, 194/255))
box()

# Plot kinematic Data
most.common.cycle.matrix <- ComputeMostCommonCycleMatrix(kinematic.data[, 2], mid.swing.data[, 2])
y <- rowMeans(most.common.cycle.matrix)
x.p <- 1:length(y) / length(y) * 100
plot(x.p, -c(y[31:60], y[1:30]), type = "l", xlab = "Zeit ($\\% Doppelschritt$)", ylab = "Beschleunigung Y ($m/s^2$)", ylim = c(-30, 30), xaxs = "i", col = rgb(155/255, 193/255, 54/255))
grid(col = rgb(186/255, 187/255, 194/255))
box()

most.common.cycle.matrix <- ComputeMostCommonCycleMatrix(kinematic.data[, 5], mid.swing.data[, 2])
y <- rowMeans(most.common.cycle.matrix)
plot(x.p, -c(y[31:60], y[1:30]), type = "l", xlab = "Zeit ($\\% Doppelschritt$)", ylab = "Winkelgeschwindigkeit X ($deg/s$)", ylim = c(-600, 600), xaxs = "i", col = rgb(155/255, 193/255, 54/255))
grid(col = rgb(186/255, 187/255, 194/255))
box()

most.common.cycle.matrix <- ComputeMostCommonCycleMatrix(kinematic.data[, 3], mid.swing.data[, 2])
y <- rowMeans(most.common.cycle.matrix)
plot(x.p, c(y[31:60], y[1:30]), type = "l", xlab = "Zeit ($\\% Doppelschritt$)", ylab = "Beschleunigung Y ($m/s^2$)", ylim = c(-30, 30), xaxs = "i", col = rgb(0/255, 152/255, 199/255))
grid(col = rgb(186/255, 187/255, 194/255))
box()

most.common.cycle.matrix <- ComputeMostCommonCycleMatrix(kinematic.data[, 6], mid.swing.data[, 2])
y <- rowMeans(most.common.cycle.matrix)
plot(x.p, c(y[31:60], y[1:30]), type = "l", xlab = "Zeit ($\\% Doppelschritt$)", ylab = "Winkelgeschwindigkeit Y ($deg/s$)", ylim = c(-600, 600), xaxs = "i", col = rgb(0/255, 152/255, 199/255))
grid(col = rgb(186/255, 187/255, 194/255))
box()

most.common.cycle.matrix <- ComputeMostCommonCycleMatrix(kinematic.data[, 4], mid.swing.data[, 2])
y <- rowMeans(most.common.cycle.matrix)
plot(x.p, -c(y[31:60], y[1:30]), type = "l", xlab = "Zeit ($\\% Doppelschritt$)", ylab = "Beschleunigung Z ($m/s^2$)", ylim = c(-30, 30), xaxs = "i", col = rgb(229/255, 66/255, 66/255))
grid(col = rgb(186/255, 187/255, 194/255))
box()

most.common.cycle.matrix <- ComputeMostCommonCycleMatrix(kinematic.data[, 7], mid.swing.data[, 2])
y <- rowMeans(most.common.cycle.matrix)
plot(x.p, -c(y[31:60], y[1:30]), type = "l", xlab = "Zeit ($\\% Doppelschritt$)", ylab = "Winkelgeschwindigkeit Z ($deg/s$)", ylim = c(-600, 600), xaxs = "i", col = rgb(229/255, 66/255, 66/255))
grid(col = rgb(186/255, 187/255, 194/255))
box()

dev.off()

# Clean up
rm(ecg.data, kinematic.data, mid.swing.data, most.common.cycle.matrix, date.directory, ecg.data.file.path, ecg.data.file.name, kinematic.data.path, kinematic.data.file.name, mid.swing.data.path, mid.swing.data.file.name, n, x.p, y)
      
```

\begin{sidewaysfigure}
	\input{./tikz/5-2-daten}
	\caption{Aufgenommene DatenstrC6me. Von links nach rechts: (schwarz) EKG-Ableitung RA-LL und EKG-Ableitung LA-LL; (grC<n) Beschleunigung in X-Richtung und Winkelgeschwindigkeit um die X Achse; (blau) Beschleunigung in Y-Richtung und Winkelgeschwindigkeit um die Y-Achse; (rot) Beschleunigung in Z-Richtung und Winkelgeschwindigkeit um die Z-Achse. Quelle: Eigene Darstellung}
	\label{figure:5-2-daten}
\end{sidewaysfigure}

```{r load-data, include=FALSE}

# Load functions
source("./code-snippets/functions.r")

# Set directories
feature.directory <- "features/"

# Collect data
data.1 <- data.frame()
    
# Load FSS features
fss.feature.path <- paste(root.path, feature.directory, activity.directory, user.directory, "fss-features.csv", sep = "")
fss.features <- read.csv(fss.feature.path)
rm(fss.feature.path)
    
# Load HRV features
source("code-snippets/load-hrv-features.R")
    
# Load jerk cost features
source("code-snippets/load-jc-features.R")
    
# Load synchronization features
source("code-snippets/load-cls-features.R") 

# Set factors
subjects <- factor(fss.features$first.name, levels = c("Patrick"), labels = c("Male"))
measurements <- factor(fss.features$measurement, levels = c(1, 2, 3, 4), labels = c("15'", "30'", "45'", "60'"))
sessions <- factor(fss.features$session.start, levels = c("2013-10-03 17:55:54", "2000-01-02 12:41:56", "2013-10-17 18:07:11", "2013-10-24 17:32:14", "2013-10-31 18:31:19", "2013-11-07 17:34:06"), labels = c("03.10", "10.10", "17.10", "24.10", "31.10", "07.11"))
  
# Create data frame
data.1 <- rbind(data.1, data.frame(subject = subjects, session = sessions, measurement = measurements, fss.features[, c(1:8)], hrv.features[, c(3, 5)], cls.features[, 1:2], jc.features[, 1:2]))
data.1 <- data.1[c(5:8, 1:4, 9:24), ]
rownames(data.1) <- seq(length = nrow(data.1))

# Clean up
rm(fss.features, hrv.features, cls.features, jc.features, subjects, measurements)
```

```{r remove-outliers, include=FALSE}
outliers <- c(1, 5, 9, 13, 17, 21)
data.2 <- data.1[-outliers, ]
data.2$measurement <- factor(data.2$measurement, levels = c("30'", "45'", "60'"), labels = c("30'", "45'", "60'"))
```

## Variabeln

```{r variables-session-wise, echo=FALSE, warning=FALSE, results="asis"}
    
  # Create table
  options(stringsAsFactors = FALSE)
  feature.table <- data.frame()
  for (i in c(4, 5, 6, 12, 13, 15, 17)) {
    feature.table <- rbind(feature.table, c(paste(formatC(round(tapply(data.2[, i], data.2[, 2], mean, na.rm=TRUE), 2), format = "f", digits = 2), ",", formatC(round(tapply(data.2[, i], data.2[, 2], sd, na.rm=TRUE), 2), format = "f", digits = 2)),  paste(formatC(round(mean(data.2[, i], na.rm=TRUE), 2), format = "f", digits = 2), ",", formatC(round(sd(data.2[, i], na.rm=TRUE), 2), format = "f", digits = 2))))
  }
  
  colnames(feature.table) <- c(levels(data.2[, 2]), "Gesamt")
  rownames(feature.table) <- c("Generalfaktor", "Glatter Verlauf", "Absorbiertheit", "Herzfrequenz ($BPM$)", "RMSSD ($ms$)", "Norm. Shan. Entr. Index", "Bewegungsaufw. ($m^2/s^5$)")
  
  # Print latex table
  table                   <- xtable(feature.table, label = "tab:indikatoren-nach-sitzung", align = "lyyyyyyy", caption = "Variabeln: Arithmetisches Mittel B1 Standardabweichung zu den sechs Sitzungen [N = 3]") 
  print(table, caption.placement = "top", sanitize.rownames.function = function(x){x}, comment = FALSE, booktabs = TRUE)
  
  # Clean up
  rm(feature.table, table, i)
```

```{r variables-measurement-wise, echo=FALSE, warning=FALSE, results="asis"}
    
  # Create table
  options(stringsAsFactors = FALSE)
  feature.table <- data.frame()
  for (i in c(4, 5, 6, 12, 13, 15, 17)) {
    feature.table <- rbind(feature.table, c(paste(formatC(round(tapply(data.2[, i], data.2[, 3], mean, na.rm=TRUE), 2), format = "f", digits = 2), ",", formatC(round(tapply(data.2[, i], data.2[, 3], sd, na.rm=TRUE), 2), format = "f", digits = 2)),  paste(formatC(round(mean(data.2[, i], na.rm=TRUE), 2), format = "f", digits = 2), ",", formatC(round(sd(data.2[, i], na.rm=TRUE), 2), format = "f", digits = 2))))
  }
  
  colnames(feature.table) <- c(levels(data.2[, 3]), "Gesamt")
  rownames(feature.table) <- c("Generalfaktor", "Glatter Verlauf", "Absorbiertheit", "Herzfrequenz ($BPM$)", "RMSSD ($ms$)", "Norm. Shan. Entr. Index", "Bewegungsaufw. ($m^2/s^5$)")
  
  # Print latex table
  table                   <- xtable(feature.table, label = "tab:variabeln-nach-messzeitpunkt", align = "lyyyy", caption = "Variabeln: Arithmetisches Mittel B1 Standardabweichung zu den drei Messzeitpunkten [N = 6]") 
  print(table, caption.placement = "top", sanitize.rownames.function = function(x){x}, comment = FALSE, booktabs = TRUE)
  
  # Clean up
  rm(feature.table, table, i)
```

## TOCHECK

```{r statistical-effect-tests, include=FALSE}

# Check normality of the measurement blocks
for (i in c(4, 5, 6, 12, 13, 15, 16, 17)) {
  print(colnames(data.2)[i])
  print(tapply(data.2[, i], data.2[, 3], shapiro.test))
}

# Friedman test of the measurement blocks
for (i in c(4, 5, 6, 12, 13, 15, 16, 17)) {
  print(colnames(data.2)[i])
  print(friedman.test(data.2[, i], data.2[, 3], data.2[, 2]))
}

# Compute medians for output
mdn.30 <- median((data.2[as.numeric(data.2[, 3]) == 1, 12]))
mdn.45 <- median((data.2[as.numeric(data.2[, 3]) == 2, 12]), na.rm = TRUE)
mdn.60 <- median((data.2[as.numeric(data.2[, 3]) == 3, 12]), na.rm = TRUE)

# Wilcox signed-rank test to check the symmetry of mean HR
library(coin)
wilcoxsign_test(data.2[as.numeric(data.2[, 3]) == 1, 12] ~ data.2[as.numeric(data.2[, 3]) == 2, 12], distribution="exact")
wilcoxsign_test(data.2[as.numeric(data.2[, 3]) == 1, 12] ~ data.2[as.numeric(data.2[, 3]) == 3, 12], distribution="exact")
wilcoxsign_test(data.2[as.numeric(data.2[, 3]) == 2, 12] ~ data.2[as.numeric(data.2[, 3]) == 3, 12], distribution="exact")

# Clean up
rm(i)
```

Ein Wilcoxon-Vorzeichen-Rang-Test zeigte, dass die mittlere HR sich von der Messung 30' (*Mdn* = `r round(mdn.30, 2)`) zu Messung 45' (*Mdn* = `r round(mdn.45, 2)`) unterscheidet, *Z* = -2.02 , *p* < .1 , *r* = .64.

Ein Wilcoxon-Vorzeichen-Rang-Test zeigte, dass die mittlere HR sich von der Messung 30' (*Mdn* = `r round(mdn.30, 2)`) zu Messung 60' (*Mdn* = `r round(mdn.60, 2)`) unterscheidet, *Z* = -2.02 , *p* < .1 , *r* = .64.

```{r correlation-analysis, echo=FALSE, warning=FALSE, results="asis"}
data.3 <- data.2[-c(7, 8, 9), c(1, 2, 3, 4, 5, 6, 12, 13, 15, 17)]

library(apaTables)
apa.table.cor <- apa.cor.table(data.3, show.conf.interval = FALSE)
cor.table <- data.frame(apa.table.cor$table.body)[seq(1, 14, 2), 2:9]

colnames(cor.table) <- c("M", "SD", "1", "2", "3", "4", "5", "6")
rownames(cor.table) <- c("1. Generalfaktor", "2. Glatter Verlauf", "3. Absorbiertheit", "4. Herzfrequenz ($BPM$)", "5. RMSSD ($ms$)", " 6. Norm. Shan. Entr. Index", "7. Bewegungsaufw. ($m^2s^{-5}$)")
  
# Print latex table
table <- xtable(cor.table, label = "tab:korrelation", align = "lxxxxxxxx", caption = "Variabeln: Arithmetisches Mittel, Standardabweichung und Korrelationen") 
print(table, caption.placement = "top", sanitize.rownames.function = function(x){x}, comment = FALSE, booktabs = TRUE)
  
# Clean up
rm(apa.table.cor, cor.table, table)
```
*Anmerkung:* * Korrelation ist auf dem Niveau von .05 (zweiseitig) signifikant
** Korrelation ist auf dem Niveau von .01 (zweiseitig) signifikant

```{r regression-analysis, echo=FALSE, warning=FALSE}
require(tikzDevice)
tikz('regression.tex', standAlone = TRUE, width=5.21633930556, height=5.21633930556)

par(mfrow = c(2, 2))

plot(data.3$mean.hr, data.3$absorption, xlab = "Mittlere HR (BMP)", ylab = "Absorbiertheit", pch = 21, bg = "tomato") # , xlim = c(165, 185)
PlotModels(data.3$mean.hr, data.3$absorption)
mtext("A", side = 2, line = 3, padj = -7, las = 1)

# plot(data.3$mean.hr[as.numeric(data.3$measurement) != 1], data.3$absorption[as.numeric(data.3$measurement) != 1], xlab = "Mittlere HR (BMP)", ylab = "Absorbiertheit", pch = 21, bg = "tomato", xlim = c(165, 185))
# PlotModels(data.3$mean.hr[as.numeric(data.3$measurement) != 1], data.3$absorption[as.numeric(data.3$measurement) != 1])

plot(data.3$rmssd, data.3$absorption, xlab = "RMSSD (ms)", ylab = "Absorbiertheit", pch = 21, bg = "tomato")
linear.model <- lm(data.3$absorption ~ data.3$rmssd)
abline(linear.model)
summary(linear.model)
mtext("B", side = 2, line = 3, padj = -7, las = 1)

plot(data.3$mean.nsei, data.3$absorption, xlab = "Mittlerer normalisierter Shannon Entropie Index", ylab = "Absorbiertheit", pch = 21, bg = "darkolivegreen1")
linear.model <- lm(data.3$absorption ~ data.3$mean.nsei)
abline(linear.model)
summary(linear.model)
mtext("C", side = 2, line = 3, padj = -7, las = 1)

plot(data.3$mean.jerk.cost, data.3$fluency, xlab = expression("Mittlerer Bewegungsaufwand ("~ m^2*s^{-5} ~")"), ylab = "Glatter Verlauf", pch = 23, bg = "deepskyblue")
linear.model <- lm(data.3$fluency ~ data.3$mean.jerk.cost)
abline(linear.model)
summary(linear.model)
mtext("D", side = 2, line = 3, padj = -7, las = 1)

dev.off()

rm(linear.model)
```

```{r multilevel-model-for-absorption, echo=FALSE}
require(lme4) 

random.intercept.model <- lmer(absorption ~ mean.hr +(1 | measurement), data = data.3, REML = FALSE)
summary(random.intercept.model)

linear.model <- lm(absorption ~ mean.hr, data = data.3)
summary(linear.model)

random.intercept.model.log.lik <- as.numeric(logLik(random.intercept.model))
linear.model.log.lik <- as.numeric(logLik(linear.model))
lr <- 2 * (random.intercept.model.log.lik - linear.model.log.lik)

print(paste("LR:", lr, "chi-squared distribution on 1 d.f.:", qchisq(.95, df = 1)))

pred.absorption <- fitted(random.intercept.model)

plot(data.3$mean.hr, pred.absorption, xlab = "Mittlere HR", ylab = "Voraus. Absorbiertheit", pch = 21, bg = "tomato")

mean.hr.2 <- data.3$mean.hr^2
random.intercept.model <- lmer(absorption ~ mean.hr + mean.hr.2 + (1 | measurement), data = data.3, REML = FALSE)
summary(random.intercept.model)

linear.model <- lm(absorption ~ mean.hr + mean.hr.2, data = data.3)
summary(linear.model)

random.intercept.model.log.lik <- as.numeric(logLik(random.intercept.model))
linear.model.log.lik <- as.numeric(logLik(linear.model))
lr <- 2 * (random.intercept.model.log.lik - linear.model.log.lik)

print(paste("LR:", lr, "chi-squared distribution on 1 d.f.:", qchisq(.95, df = 1)))

pred.absorption <- fitted(random.intercept.model)

plot(data.3$mean.hr, pred.absorption, xlab = "Mittlere HR", ylab = "Voraus. Absorbiertheit", pch = 21, bg = "tomato")
```

```{r process, echo=FALSE, exclude=TRUE}

par(mfcol = c(3, 3))

kubios.hrv.data.file.path <- paste(root.path, "preprocessed/laufen/buse-patrick/2013-10-03--17-55-54/", "imu-rn42-bd38-2_hrv.txt", sep = "")
source("../preprocessing/code-snippets/read-kubios-hrv-data.R")
cls.phases <- read.csv(paste(root.path, "preprocessed/laufen/buse-patrick/2013-10-03--17-55-54/", "cls-phases-2.csv", sep = ""), skip = 2)
jc <- read.csv(paste(root.path, "preprocessed/laufen/buse-patrick/2013-10-03--17-55-54/", "imu-rn42-3b70-cycle-intervals-jerk-costs-2.csv", sep = ""))

n <- max(cls.phases$t.s[complete.cases(cls.phases)]) - 180 # min(cls.phases$t.s[complete.cases(cls.phases)]) # 
m <- max(cls.phases$t.s[complete.cases(cls.phases)]) # 
heart.beat.times <- c(kubios.hrv.data.time.data$t.s[1] - kubios.hrv.data.time.data$rr.interval.s[1], kubios.hrv.data.time.data$t.s)
plot(kubios.hrv.data.time.data$t.s[kubios.hrv.data.time.data$t.s > n & kubios.hrv.data.time.data$t.s < m], 60 / diff(heart.beat.times)[kubios.hrv.data.time.data$t.s > n & kubios.hrv.data.time.data$t.s < m], xlab = "", ylab = "Mittlere HR (BPM)", xaxs = "i", yaxs = "i", ylim = c(150, 190), pch = 21, bg = "tomato")

title("Unterforderung: - Absorbiertheit: 4.25")

plot(cls.phases$t.s[cls.phases > n & cls.phases < m], cls.phases$psi[cls.phases > n & cls.phases < m], xlab = "", ylab = expression("Relative Phase " ~ Psi(t)), xaxs = "i", yaxs = "i", ylim = c(0, 1), pch = 21, bg = "darkolivegreen1")

plot(jc$t.s[jc$t.s > n & jc$t.s < m], jc$jerk.cost.m2s5[jc$t.s > n & jc$t.s < m], xlab = "", ylab = expression("Bewegungsaufwand ("~ m^2*s^{-5} ~")"), xaxs = "i", yaxs = "i", ylim = c(10000, 20000), pch = 23, bg = "deepskyblue")


kubios.hrv.data.file.path <- paste(root.path, "preprocessed/laufen/buse-patrick/2013-11-07--17-34-06/", "imu-rn42-bd38-3_hrv.txt", sep = "")
source("../preprocessing/code-snippets/read-kubios-hrv-data.R")
cls.phases <- read.csv(paste(root.path, "preprocessed/laufen/buse-patrick/2013-11-07--17-34-06/", "cls-phases-3.csv", sep = ""), skip = 2)
jc <- read.csv(paste(root.path, "preprocessed/laufen/buse-patrick/2013-11-07--17-34-06/", "imu-rn42-3b70-cycle-intervals-jerk-costs-3.csv", sep = ""))

n <- max(cls.phases$t.s[complete.cases(cls.phases)]) - 180 # min(cls.phases$t.s[complete.cases(cls.phases)]) # 
m <- max(cls.phases$t.s[complete.cases(cls.phases)]) #  
heart.beat.times <- c(kubios.hrv.data.time.data$t.s[1] - kubios.hrv.data.time.data$rr.interval.s[1], kubios.hrv.data.time.data$t.s)
plot(kubios.hrv.data.time.data$t.s[kubios.hrv.data.time.data$t.s > n & kubios.hrv.data.time.data$t.s < m], 60 / diff(heart.beat.times)[kubios.hrv.data.time.data$t.s > n & kubios.hrv.data.time.data$t.s < m], xlab = "", ylab = "Mittlere HR (BPM)", xaxs = "i", yaxs = "i", ylim = c(150, 190), pch = 21, bg = "tomato")

title("optimal: - Absorbiertheit: 5.25")

plot(cls.phases$t.s[cls.phases > n & cls.phases < m], cls.phases$psi[cls.phases > n & cls.phases < m], xlab = "", ylab = expression("Relative Phase " ~ Psi(t)), xaxs = "i", yaxs = "i", ylim = c(0, 1), pch = 21, bg = "darkolivegreen1")

plot(jc$t.s[jc$t.s > n & jc$t.s < m], jc$jerk.cost.m2s5[jc$t.s > n & jc$t.s < m], xlab = "", ylab = expression("Bewegungsaufwand ("~ m^2*s^{-5} ~")"), xaxs = "i", yaxs = "i", ylim = c(10000, 20000), pch = 23, bg = "deepskyblue")

kubios.hrv.data.file.path <- paste(root.path, "preprocessed/laufen/buse-patrick/2013-11-07--17-34-06/", "imu-rn42-bd38-4_hrv.txt", sep = "")
source("../preprocessing/code-snippets/read-kubios-hrv-data.R")
cls.phases <- read.csv(paste(root.path, "preprocessed/laufen/buse-patrick/2013-11-07--17-34-06/", "cls-phases-4.csv", sep = ""), skip = 2)
jc <- read.csv(paste(root.path, "preprocessed/laufen/buse-patrick/2013-11-07--17-34-06/", "imu-rn42-3b70-cycle-intervals-jerk-costs-4.csv", sep = ""))

n <- max(cls.phases$t.s[complete.cases(cls.phases)]) - 180 # min(cls.phases$t.s[complete.cases(cls.phases)]) # 
m <- max(cls.phases$t.s[complete.cases(cls.phases)]) # 
heart.beat.times <- c(kubios.hrv.data.time.data$t.s[1] - kubios.hrv.data.time.data$rr.interval.s[1], kubios.hrv.data.time.data$t.s)
plot(kubios.hrv.data.time.data$t.s[kubios.hrv.data.time.data$t.s > n & kubios.hrv.data.time.data$t.s < m], 60 / diff(heart.beat.times)[kubios.hrv.data.time.data$t.s > n & kubios.hrv.data.time.data$t.s < m], xlab = "", ylab = "Mittlere HR (BPM)", xaxs = "i", yaxs = "i", ylim = c(150, 190), pch = 21, bg = "tomato")

title("Überforderung: - Absorbiertheit: 3.75")

plot(cls.phases$t.s[cls.phases > n & cls.phases < m], cls.phases$psi[cls.phases > n & cls.phases < m], xlab = "", ylab = expression("Relative Phase " ~ Psi(t)), xaxs = "i", yaxs = "i", ylim = c(0, 1), pch = 21, bg = "darkolivegreen1")

plot(jc$t.s[jc$t.s > n & jc$t.s < m], jc$jerk.cost.m2s5[jc$t.s > n & jc$t.s < m], xlab = "", ylab = expression("Bewegungsaufwand ("~ m^2*s^{-5} ~")"), xaxs = "i", yaxs = "i", ylim = c(10000, 20000), pch = 23, bg = "deepskyblue")

boxplot(data.3$absorption)

```