---
title: "Flow beim Laufen (interindividell)"
author: "Simon Bogutzky"
date: "September 2016"
header-includes:
  - \usepackage[utf8]{inputenc} 
  - \usepackage[T1]{fontenc}
  - \usepackage{rotating}
  - \usepackage[ngerman]{babel}
  - \usepackage{tikz}
  - \usepackage{booktabs} 
  - \usepackage{dcolumn}
  - \newcolumntype{x}{D{;}{\pm}{3.3}} 
  - \newcolumntype{y}{D{;}{\pm}{5.3}}
  - \newcolumntype{z}{D{;}{\pm}{7.7}}
output: 
  pdf_document: 
    keep_tex: yes
---

```{r setup, include=FALSE}
options(OutDec = ",")

# Remove all variables
rm(list = ls(all = T))

# Set working directory
setwd("~/Entwicklung/projects/bogutzky/repositories/psychophysiopipeline/report")

# Load libraries
library("flow")
library("tikzDevice")
library("xtable")
library("apaTables")
library("lme4")
library("coin")
library("stringr")

# Set paths
root.path <- "/Volumes/DOS/daten/2016/"

# Set directories
processed.data.directory <- "processed-data/"
feature.directory <- "features/"
activity.directory <- "running/"

```

```{r load-data, include=FALSE}

# Load user directories
user.directories <- paste(list.dirs(path = paste(root.path, processed.data.directory, activity.directory, sep = ""), full.names = F, recursive = F), "/", sep = "")
user.count <- length(user.directories)
user.efforts <- c(6, 8, 6, 5, 5, 8, 7, 8, 7, 7, 6, 7, 7, 8, 6, 5, 7, 6, 7, 8, 5, 6, 4, 7, 6, 6, 7, 7, 9, 7, 5, 7, 3, 6, 5, 7)

# Collect data
data.1 <- data.frame()

for (u in 1:user.count) {
  
  subjects <- factor(u, levels = 1:user.count)
  
  user.directory <- user.directories[u]
  
  # Get FSS features
  fss.feature.path <- paste(root.path, feature.directory, activity.directory, user.directory, "fss-features.csv", sep = "")
  fss.features <- read.csv(fss.feature.path)
  rm(fss.feature.path)
  
  # Set begin of the timestamp before the end of the data
  min.before.end <- 15
  
  # Get HRV features 
  source("code-snippets/get-hrv-features.R")
  
  # Left leg
  # Get stride features
  kinematic.data.file.name <- "imu-rn42-bc98"
  source("code-snippets/get-stride-features.R")
    
  # Get jerk cost features
  kinematic.data.file.name <- "imu-rn42-bc98"
  source("code-snippets/get-jc-features.R")
  mean.ms.interval.left = stride.features[, 1]
  mean.jerk.cost.left = jc.features[, 1]

  # Right leg
  # Get stride features
  kinematic.data.file.name <- "imu-rn42-3b70"
  source("code-snippets/get-stride-features.R")
    
  # Get jerk cost features
  kinematic.data.file.name <- "imu-rn42-3b70"
  source("code-snippets/get-jc-features.R")
  mean.ms.interval.right = stride.features[, 1]
  mean.jerk.cost.right = jc.features[, 1]
    
  # Get cardio-locomotor phase synchronization features
  source("code-snippets/get-cls-features.R") 
  
  # Get
  age <- trunc(as.numeric(as.Date(fss.features[, 17]) - as.Date(fss.features[, 9])) / -365)
  
  # Create data frame
  data.1 <- rbind(data.1, data.frame(subject = subjects, fss.features[, c(1:7)], user.effort = user.efforts[u], hrv.features[, 1:2], cls.features[, 1:3], mean.stride.freq.left = 60000 / mean.ms.interval.left, mean.stride.freq.right = 60000 / mean.ms.interval.right, mean.jerk.cost.left / 10^3, mean.jerk.cost.right / 10^3, age))
}

rownames(data.1) <- seq(length = nrow(data.1))

rm(u, user.directory, user.efforts, subjects, fss.features, hrv.features, cls.features, jc.features, stride.features, mean.ms.interval.left, mean.ms.interval.right, mean.jerk.cost.left, mean.jerk.cost.right, min.before.end, user.count, kinematic.data.file.name, age)
```


```{r data-mod, echo=FALSE, warning=FALSE}
outliers <- c(28, 29, 33, 36, 15)
data.2 <- data.1[-outliers,]

physiological.state <- data.2$direction
physiological.state[data.2$mean.nsei > .1] <- 2
physiological.state <- factor(physiological.state, levels = c(3, 2, 1), labels = c("S", "G", "H"))

data.2 <- data.2[, c(2:4, 10:13, 15:18)]
```

# FKS Reabilität

```{r fss-reability-running, echo=FALSE, warning=FALSE, include=FALSE}

# Get all fss measurements of the running activity
fss.features <- data.2[, 1:3]
fss.file.paths <- list.files(path = paste(root.path, "raw-data/", activity.directory, sep = ""), pattern = "self-report.csv", full.names = TRUE, recursive = TRUE)[-outliers]

fss.measurements <- data.frame()
for(fss.file.path in fss.file.paths) {
  fss.measurements <- rbind(fss.measurements, read.csv(fss.file.path, comment.char = "#")[4:13])
}
rm(fss.file.path, fss.file.paths)

source("./code-snippets/get-fss-reability.R")
rm(fss.measurements, fss.features)
```

```{r fss-reability-running-latex-tables, echo=FALSE, warning=FALSE, results="asis"}

# Print latex table
table <- xtable(data.table.flow, label = "tab:generalfaktor_3", align = "lrrr", caption = "Arithmetisches Mittel, Standardabweichung und Item-Faktor-Korrelation der Items des Generalfaktors der finalen Studie zum Flow-Erleben beim Laufen [$N = 31$]") 
print(table, caption.placement = "top", sanitize.rownames.function = function(x){x}, comment = FALSE, booktabs = TRUE)

# Print latex table
table <- xtable(data.table.fluency, label = "tab:glatter_verlauf_3", align = "lrrr", caption = "Arithmetisches Mittel, Standardabweichung und Item-Faktor-Korrelation der Items des glatten Verlaufs der finalen Studie zum Flow-Erleben beim Laufen [$N = 31$]") 
print(table, caption.placement = "top", sanitize.rownames.function = function(x){x}, comment = FALSE, booktabs = TRUE)
  
# Print latex table
table <- xtable(data.table.absorption, label = "tab:absorbiertheit_3", align = "lrrr", caption = "Arithmetisches Mittel, Standardabweichung und Item-Faktor-Korrelation der Items der Absorbiertheit der finalen Studie zum Flow-Erleben beim Laufen [$N = 31$]") 
print(table, caption.placement = "top", sanitize.rownames.function = function(x){x}, comment = FALSE, booktabs = TRUE)
  
# Clean up
rm(data.table.flow, data.table.fluency, data.table.absorption, table)
```

```{r index-comparison, include=FALSE}

tikz("./tikz/index_vergleich.tex", width = 5.22, height = 2.61)

par(mai = c(.8, .8, .1, .1), mgp = c(2.5, 1, 0), mfrow = c(1, 2))

overall.indexes <- c(0.009479866, 0.008291153, 0.012661074, 0.170756999, 0.164715884, 0.225978723, 0.011853303, 0.012152296, 0.016826622, 0.014994005, 0.013929257, 0.015920958, 0.023145577, 0.021027996, 0.031569351, 0.067347875, 0.066556551, 0.097911633, 0.149307606, 0.143584546, 0.213715884, 0.124253080, 0.117114094, 0.162494407, 0.006899329, 0.007548098, 0.010412752, 0.008201794, 0.008183651, 0.009961969, 0.213881432, 0.216058166, 0.294520134, 0.059482103, 0.062630872, 0.084174302, 0.058818589, 0.059170022, 0.087743848, 0.067930649, 0.067058231, 0.091884787, 0.011688690, 0.011697987, 0.017493289, 0.052784994, 0.052675252, 0.072583893, 0.007538634, 0.007687570, 0.011759508, 0.018540873, 0.018434004, 0.028234899, 0.012525253, 0.013430649, 0.014459732, 0.337982083, 0.339354586, 0.438128492, 0.006544743, 0.006751678, 0.008387709, 0.009207955, 0.009623043, 0.014361298, 0.415145414, 0.381386338, 0.484294183, 0.018307263, 0.018664430, 0.029960894, 0.237380739, 0.236705817, 0.317565996, 0.009586475, 0.008876940, 0.011628603, 0.006156951, 0.006059284, 0.015545861, 0.012771557, 0.012980984, 0.022651007, 0.014613662, 0.018451902, 0.025617877, 0.009978747, 0.009473154, 0.015664804, 0.008602464, 0.008690157, 0.011072707, 0.008842282, 0.010293065, 0.013373184, 0.019947368, 0.019338565, 0.024741611, 0.007786353, 0.008759239, 0.013532438, 0.025468680, 0.034974273, 0.043356425)
groups <- rep(1:3, 35)

boxplot(overall.indexes ~ factor(groups, labels = c("DR", "DL", "E")), xlab = "Norm. Shan. Entr. Index") 
grid(col = rgb(186/255, 187/255, 194/255))
box()

print(t.test(overall.indexes[groups == 1], overall.indexes[groups == 2]))
print(t.test(overall.indexes[groups == 1], overall.indexes[groups == 3]))
print(t.test(overall.indexes[groups == 3], overall.indexes[groups == 2]))

plot(overall.indexes[groups == 1], overall.indexes[groups == 3], xlab = "Doppelschritt (linkes Bein)", ylab = "Einzelschritt", pch = 21,  bg = rgb(0/255, 152/255, 199/255))
grid(col = rgb(186/255, 187/255, 194/255))
box()

print(summary(lm(overall.indexes[groups == 2] ~ overall.indexes[groups == 3])))
print(summary(lm(overall.indexes[groups == 1] ~ overall.indexes[groups == 3])))

dev.off()

rm(groups, overall.indexes)
```
\begin{figure}
	\input{./tikz/index_vergleich}
	\caption[Kardio-lokomotorischen Phasensynchronation: Vergleich der Doppelschrittberechnung und Einzelschrittberechnung]{Kardio-lokomotorischen Phasensynchronation: Vergleich der Doppelschrittberechnung und Einzelschrittberechnung: (rechts) Mittelwertvergleich; (links) Zusammenhang zwischen Doppelschrittberechnung ausgehend vom linken Bein und Einzelschrittberechnung -+- \emph{Anmerkung}: DL = Doppelschrittberechnung ausgehend vom linken Bein -+-  DR = Doppelschrittberechnung ausgehend vom rechten Bein -+- E = Einzelschritt}
	\label{fig:index_vergleich}
\end{figure}

```{r check-normality, include=FALSE, echo=FALSE, warning=FALSE, eval=FALSE}
par(mai = c(.5, .5, .2, .1), mgp = c(2.5, 1, 0), mfrow = c(3, 3))

# Check normality 
for (i in 1:ncol(data.2)) {
  print(colnames(data.2)[i])
  hist(data.2[, i], main = colnames(data.2)[i])
  print(shapiro.test(data.2[, i]))
}

rm(i)
```

# Analyse

```{r correlation-analysis, echo=FALSE, warning=FALSE, results="asis"}

# Create APA table
apa.table.cor <- apa.cor.table(data.2[, c(1:4, 7, 9, 11)], show.conf.interval = FALSE)

cor.table <- data.frame(apa.table.cor$table.body)[seq(1, 14, 2), 2:9]
colnames(cor.table) <- c("M", "SD", "1", "2", "3", "4", "5", "6")
rownames(cor.table) <- c("1. Generalfaktor", "2. Glatter Verlauf", "3. Absorbiertheit", "4. HR ($1/min$)", "5. Norm. Shan. Entr. Index", "6. Doppelschrittfrequenz ($1/min$) rechts", "7. Bew. ($\\times 10^3 \\: m^2 \\cdot s^{-5}$) rechts")

for(cn in 1:ncol(cor.table)) {
  cor.table[, cn] <- str_replace_all(cor.table[, cn], "-\\.", "-0,")
  cor.table[, cn] <- str_replace_all(cor.table[, cn], "^\\.", "0,")
  cor.table[, cn] <- str_replace_all(cor.table[, cn], "\\.", ",")
}

# Print latex table
table <- xtable(cor.table, label = "tab:korrelationen_3", align = "lxxxxxxxx", caption = "Korrelationsmatrix der finalen Studie zum Flow-Erleben beim Laufen: Arithmetisches Mittel, Standardabweichung und Korrelationen [$N = 29$] -+-\\emph{Anmerkung}: Bew. = Bewegungsaufwand. -+-* Korrelation ist auf dem Niveau von 0,05 (zweiseitig) signifikant. -+-** Korrelation ist auf dem Niveau von 0,01 (zweiseitig) signifikant.")
print(table, floating.environment="sidewaystable", caption.placement = "top", sanitize.rownames.function = function(x){x}, comment = FALSE, booktabs = TRUE)

# Clean up
rm(apa.table.cor, cor.table, table, cn)
```

```{r regression-analysis-preprossing, include=FALSE, eval=FALSE}
par(mai = c(.5, .5, .2, .1), mgp = c(2.5, 1, 0), mfrow = c(3, 3))

lmp <- function (modelobject) {
 if (class(modelobject) != "lm") stop("Not an object of class 'lm' ")
 f <- summary(modelobject)$fstatistic
 p <- pf(f[1],f[2],f[3],lower.tail=F)
 attributes(p) <- NULL
 return(p)
}

plotRelation <- function(x, y, ...) {
 plot(x, y, ...)
 x.squared <- x^2
 linear.model <- lm(y ~ x + x.squared)
 print(summary(linear.model))
 x <- seq(min(x), max(x), length.out = 100)
 x.squared <- x^2
 y.predicted <- predict.lm(linear.model, data.frame(x, x.squared))
 lines(x, y.predicted, lty = "dashed")
}

for (i in 1:ncol(data.2)) {
 for (j in 1:ncol(data.2)) {
  if (i != j) {
    x <- data.2[, i]
    x.squared <- x^2
    y <- data.2[, j]
    linear.model <- lm(y ~ x + x.squared)
    if(lmp(linear.model) < .05) {
      print(paste(colnames(data.2)[i], "~", colnames(data.2)[j]))
      print(summary(linear.model))
      plotRelation(x, y, xlab = colnames(data.2)[i], ylab = colnames(data.2)[j], pch = 21, bg = rgb(229/255, 66/255, 66/255))
    }
  }
 }
}

# Clean up
rm(x, x.squared, y, i, j, linear.model)

```

```{r effect-test-preprocessing, echo=FALSE, warning=FALSE, eval=FALSE}

print(length(data.2[physiological.state == "S", 1]))
print(length(data.2[physiological.state == "G", 1])) 
print(length(data.2[physiological.state == "H", 1])) 

for(i in 1:ncol(data.2)) {
  par(mai = c(.5, .5, .2, .1), mgp = c(2.5, 1, 0), mfrow = c(1, 4))
  boxplot(data.2[, i] ~ factor(physiological.state, labels = c("Schritt dominiert", "Gleichgewicht", "Herz dominiert")), ylab = colnames(data.2)[i])
  
  print("---------------------")
  
  print(colnames(data.2)[i])
  
  hist(data.2[physiological.state == "S", i], main = colnames(data.2)[i]) 
  print(shapiro.test(data.2[physiological.state == "S", i]))
  print(mean(data.2[physiological.state == "S", i]))
  print(median(data.2[physiological.state == "S", i]))
  print(sd(data.2[physiological.state == "S", i]))
  
  hist(data.2[physiological.state == "G", i], main = colnames(data.2)[i]) 
  print(shapiro.test(data.2[physiological.state == "G", i]))
  print(mean(data.2[physiological.state == "G", i]))
  print(median(data.2[physiological.state == "G", i]))
  print(sd(data.2[physiological.state == "G", i]))
  
  hist(data.2[physiological.state == "H", i], main = colnames(data.2)[i]) 
  print(shapiro.test(data.2[physiological.state == "H", i]))
  print(mean(data.2[physiological.state == "H", i]))
  print(median(data.2[physiological.state == "H", i]))
  print(sd(data.2[physiological.state == "H", i]))

  print(var.test(data.2[physiological.state == "S", i], data.2[physiological.state == "G", i]))
  print(t.test(data.2[physiological.state == "S", i], data.2[physiological.state == "G", i], var.equal = T))
  print(var.test(data.2[physiological.state == "H", i], data.2[physiological.state == "G", i]))
  print(t.test(data.2[physiological.state == "H", i], data.2[physiological.state == "G", i], var.equal = T))

  print("---------------------")
}

# Clean up
rm(i)

```

```{r effect-test, echo=FALSE, warning=FALSE, include=FALSE}

# Setup tikz device
tikz("./tikz/mittelwert_vergleich.tex", width = 5.22, height = 2.61)

par(mai = c(.8, .8, .1, .1), mgp = c(2.5, 1, 0), mfrow = c(1, 3))

boxplot(data.2[, 1] ~ physiological.state, ylab = "Generalfaktor", ylim = c(2.5, 7))
grid(col = rgb(186/255, 187/255, 194/255))
box()
mtext("A", side = 2, line = 3.5, padj = -7, las = 1)
boxplot(data.2[, 2] ~ physiological.state, ylab = "Glatter Verlauf", ylim = c(2.5, 7))
grid(col = rgb(186/255, 187/255, 194/255))
box()
mtext("B", side = 2, line = 3.5, padj = -7, las = 1)
boxplot(data.2[, 3] ~ physiological.state, ylab = "Absorbiertheit", ylim = c(2.5, 7))
grid(col = rgb(186/255, 187/255, 194/255))
box()
mtext("C", side = 2, line = 3.5, padj = -7, las = 1)

dev.off()
```

\begin{figure}
	\input{./tikz/mittelwert_vergleich}
	\caption{Mittelwertvergleich -- Schritt dominiert (S), Gleichgewicht (G), Herz dominiert (H). (A) Generalfaktor; (B) Glatter Verlauf; (C) Absorbiertheit}
	\label{fig:mittelwert_vergleich}
\end{figure}

```{r process-oriented-approach, echo=FALSE, include=FALSE}

# Setup tikz device
tikz("./tikz/prozessorientierte_ansicht_2.tex", width = 7.91, height = 5.22)


# Set data file names
kubios.hrv.data.file.name <- "imu-rn42-bd38-1_hrv.txt"
jc.data.file.name.r <- "imu-rn42-3b70-jerk-cost-data-1.csv"
jc.data.file.name.l <- "imu-rn42-bc98-jerk-cost-data-1.csv"
cls.phase.data.file.name <- "cls-phase-data-1.csv"
cls.index.data.file.name <- "cls-index-data-1.csv"

# Set graphic parameter
par(mai = c(.5, .5, .2, .1), mgp = c(2.5, 1, 0), mfcol = c(4, 3))

# Plot 3
# Set directories
user.directory <- user.directories[26]
date.directory <- paste(list.dirs(paste(root.path, processed.data.directory, activity.directory, user.directory, sep = ""), full.names = F, recursive = F)[1], "/", sep = "")

# Plot
source("./code-snippets/plot-processes.R")
title(sub = "Schritt dominiert - Generalfaktor: 4,5")

# Plot 2
# Set directories
user.directory <- user.directories[23]
date.directory <- paste(list.dirs(paste(root.path, processed.data.directory, activity.directory, user.directory, sep = ""), full.names = F, recursive = F)[1], "/", sep = "")

# Plot
source("./code-snippets/plot-processes.R")
title(sub = "Gleichgewicht - Generalfaktor: 6,0")

# Plot 3
# Set directories
user.directory <- user.directories[21]
date.directory <- paste(list.dirs(paste(root.path, processed.data.directory, activity.directory, user.directory, sep = ""), full.names = F, recursive = F)[1], "/", sep = "")

# Plot
source("./code-snippets/plot-processes.R")
title(sub = "Herz dominiert - Generalfaktor: 4,9")

dev.off()

# Clean up
rm(kubios.hrv.data.file.name, jc.data.file.name.r, jc.data.file.name.l, cls.phase.data.file.name, cls.index.data.file.name, user.directory, date.directory)
```

\begin{sidewaysfigure}
	\input{./tikz/prozessorientierte_ansicht_2}
	\caption{Eine Minute Daten einer Untersuchungsperson der Gruppe Schritt dominiert (links), einer Untersuchungsperson Geleichgewicht (mitte) und einer Untersuchungsperson der Gruppe Herz dominert (rechts). \emph{Anmerkung}: Rel. Phase = Relative Phase.}
	\label{fig:prozessorientierte_ansicht_2}
\end{sidewaysfigure}

```{r test-interaction, echo=FALSE, include=FALSE, eval=FALSE}

require(lattice)
summary(lm(data.2$flow ~ data.2$mean.jerk.cost.right.10.3 + physiological.state + data.2$mean.jerk.cost.right.10.3 * physiological.state))
xyplot(data.2$flow ~ data.2$mean.jerk.cost.right.10.3, groups = physiological.state, data = data.2, type = c('p','r'), grid = T, lwd = 3, auto.key = T)

```
