---
title: "Analyse Flow beim Laufen (interindividell)"
author: "Simon Bogutzky"
date: "Juni 2016"
header-includes:
  - \usepackage[utf8]{inputenc} 
  - \usepackage[T1]{fontenc}
  - \usepackage{rotating}
  - \usepackage{tikz}
  - \usepackage{booktabs} 
  - \usepackage{dcolumn}
  - \newcolumntype{x}{D{;}{\pm}{3.3}} 
  - \newcolumntype{y}{D{;}{\pm}{5.3}}
  - \newcolumntype{z}{D{;}{\pm}{7.7}}
output: 
  pdf_document: 
    keep_tex: yes
---

```{r setup, include=FALSE}
options(OutDec = ",")

# Remove all variables
rm(list = ls(all = T))

# Set working directory
setwd("~/psychophysiopipeline/report")

# Load libraries
library("flow")
library("tikzDevice")
library("xtable")
library("apaTables")
library("lme4")
library("coin")
library("stringr")

# Set paths
root.path <- "C:/Users/sbogutzky/Desktop/daten (lokal)/2016/"

# Set directories
processed.data.directory <- "processed-data/"
activity.directory <- "running/"

```

```{r load-data, include=FALSE}

# Load user directories
user.directories <- paste(list.dirs(path = paste(root.path, "features/baseline/", sep = ""), full.names = F, recursive = F), "/", sep = "")
user.count <- length(user.directories)

# Set directories
feature.directory <- "features/"

# Collect data
data.1 <- data.frame()
data.1b <- data.frame()

for (u in 1:user.count) {
  
  subjects <- factor(u, levels = 1:user.count)
  
  user.directory <- user.directories[u]
  
  # Get FSS features baseline
  fss.feature.path <- paste(root.path, feature.directory, "baseline/", user.directory, "/", "fss-features.csv", sep = "")
  fss.features <- read.csv(fss.feature.path)
  data.1b <- rbind(data.1b, data.frame(subject = subjects, fss.features[, 1:7]))
  
  # Get FSS features
  fss.feature.path <- paste(root.path, feature.directory, activity.directory, user.directory, "fss-features.csv", sep = "")
  fss.features <- read.csv(fss.feature.path)
  rm(fss.feature.path)
    
  # Get HRV features
  source("code-snippets/get-hrv-features.R")
  
  # Left leg
  # Get stride features
  min.before.end <- 15
  kinematic.data.file.name <- "imu-rn42-bc98"
  source("code-snippets/get-stride-features.R")
    
  # Get jerk cost features
  min.before.end <- 15
  kinematic.data.file.name <- "imu-rn42-bc98"
  source("code-snippets/get-jc-features.R")
  mean.ms.interval.left = stride.features[, 1]
  mean.jerk.cost.left = jc.features[, 1]

  # Right leg
  # Get stride features
  min.before.end <- 15
  kinematic.data.file.name <- "imu-rn42-3b70"
  source("code-snippets/get-stride-features.R")
    
  # Get jerk cost features
  min.before.end <- 15
  kinematic.data.file.name <- "imu-rn42-3b70"
  source("code-snippets/get-jc-features.R")
  mean.ms.interval.right = stride.features[, 1]
  mean.jerk.cost.right = jc.features[, 1]
    
  # Get cardio-locomotor phase synchronization features
  source("code-snippets/get-cls-features.R")
  
  # Create data frame
  data.1 <- rbind(data.1, data.frame(subject = subjects, fss.features[, c(1:8)], hrv.features[, c(2, 3, 5)], cls.features[, 1:2], mean.ms.interval.left, mean.ms.interval.right, mean.jerk.cost.left, mean.jerk.cost.right))
  
}

data.1 <- cbind(data.1b, data.1)
rownames(data.1) <- seq(length = nrow(data.1))
data.1[, 25:26] <- data.1[, 25:26] / 10^3

rm(u, user.directory, subjects, fss.features, hrv.features, cls.features, data.1b, jc.features, stride.features, mean.ms.interval.left, mean.ms.interval.right, mean.jerk.cost.left, mean.jerk.cost.right, min.before.end, user.count, kinematic.data.file.name)
```

```{r view, echo=FALSE, warning=FALSE, eval=FALSE}
View(cbind(data.1, user.directories))
```

# FKS Reabilität

```{r fss-reability-baseline, echo=FALSE, warning=FALSE, include=FALSE}

# Get all fss measurements of the baseline
fss.features <- data.1[, 2:8]
fss.file.paths <- list.files(path = paste(root.path, "raw-data/", "baseline/", sep = ""), pattern = "self-report.csv", full.names = TRUE, recursive = TRUE)

fss.measurements <- data.frame()
for(fss.file.path in fss.file.paths) {
  fss.measurements <- rbind(fss.measurements, read.csv(fss.file.path, comment.char = "#")[4:13])
}
rm(fss.file.path, fss.file.paths)

source("./code-snippets/get-fss-reability.R")
rm(fss.measurements, fss.features)
```

```{r fss-reability-baseline-latex-tables, echo=FALSE, warning=FALSE, results="asis"}

# Print latex table
table <- xtable(data.table.flow, label = "table:generalfaktor-studie-laufen-baseline", align = "lrrr", caption = "Arithmetisches Mittel, Standardabweichung und Item-Faktor-Korrelation der Items des Generalfaktors der Studie zum Laufen (Baseline) [$N = 36$]") 
print(table, caption.placement = "top", sanitize.rownames.function = function(x){x}, comment = FALSE, booktabs = TRUE)

# Print latex table
table <- xtable(data.table.fluency, label = "table:glatter-verlauf-studie-laufen-baseline", align = "lrrr", caption = "Arithmetisches Mittel, Standardabweichung und Item-Faktor-Korrelation der Items des glatten Verlaufs der Studie zum Laufen (Baseline) [$N = 36$]") 
print(table, caption.placement = "top", sanitize.rownames.function = function(x){x}, comment = FALSE, booktabs = TRUE)
  
# Print latex table
table <- xtable(data.table.absorption, label = "table:absorbiertheit-studie-laufen", align = "lrrr", caption = "Arithmetisches Mittel, Standardabweichung und Item-Faktor-Korrelation der Items der Absorbiertheit der Studie zum Laufen (Baseline) [$N = 36$]") 
print(table, caption.placement = "top", sanitize.rownames.function = function(x){x}, comment = FALSE, booktabs = TRUE)
  
# Clean up
rm(data.table.flow, data.table.fluency, data.table.absorption, table)
```

```{r fss-reability-running, echo=FALSE, warning=FALSE, include=FALSE}

# Get all fss measurements of the running activity
fss.features <- data.1[, 10:17]
fss.file.paths <- list.files(path = paste(root.path, "raw-data/", activity.directory, sep = ""), pattern = "self-report.csv", full.names = TRUE, recursive = TRUE)

fss.measurements <- data.frame()
for(fss.file.path in fss.file.paths) {
  fss.measurements <- rbind(fss.measurements, read.csv(fss.file.path, comment.char = "#")[4:13])
}
rm(fss.file.path, fss.file.paths)

source("./code-snippets/get-fss-reability.R")
rm(fss.measurements, fss.features)
```

```{r fss-reability-running-latex-tables, echo=FALSE, warning=FALSE, results="asis"}

# Print latex table
table <- xtable(data.table.flow, label = "table:generalfaktor-studie-laufen", align = "lrrr", caption = "Arithmetisches Mittel, Standardabweichung und Item-Faktor-Korrelation der Items des Generalfaktors der Studie zum Laufen [$N = 36$]") 
print(table, caption.placement = "top", sanitize.rownames.function = function(x){x}, comment = FALSE, booktabs = TRUE)

# Print latex table
table <- xtable(data.table.fluency, label = "table:glatter-verlauf-studie-laufen", align = "lrrr", caption = "Arithmetisches Mittel, Standardabweichung und Item-Faktor-Korrelation der Items des glatten Verlaufs der Studie zum Laufen [$N = 36$]") 
print(table, caption.placement = "top", sanitize.rownames.function = function(x){x}, comment = FALSE, booktabs = TRUE)
  
# Print latex table
table <- xtable(data.table.absorption, label = "table:absorbiertheit-studie-laufen", align = "lrrr", caption = "Arithmetisches Mittel, Standardabweichung und Item-Faktor-Korrelation der Items der Absorbiertheit der Studie zum Laufen [$N = 36$]") 
print(table, caption.placement = "top", sanitize.rownames.function = function(x){x}, comment = FALSE, booktabs = TRUE)
  
# Clean up
rm(data.table.flow, data.table.fluency, data.table.absorption, table)
```

```{r remove-observations, include=FALSE, echo=FALSE, warning=FALSE}
data.1 <- data.1[-c(5, 28, 29, 36), ]
```

```{r check-normality, include=FALSE, echo=FALSE, warning=FALSE}

# Check normality 
for (i in c(2:4, 10:12, 18:26)) {
  print(colnames(data.1)[i])
  hist(data.1[, i], main = colnames(data.1)[i])
  print(shapiro.test(data.1[, i]))
}

rm(i)
```

# Analyse

```{r correlation-analysis, echo=FALSE, warning=FALSE, results="asis"}

# Create APA table
apa.table.cor <- apa.cor.table(data.1[, c(2:4, 10:12, 19, 22, 25:26)], show.conf.interval = FALSE)
cor.table <- data.frame(apa.table.cor$table.body)[seq(1, 20, 2), 2:12]
colnames(cor.table) <- c("M", "SD", "1", "2", "3", "4", "5", "6", "7", "8", "9")
rownames(cor.table) <- c("1. Generalfaktor (Baseline)", "2. Glatter Verlauf (Baseline)", "3. Absorbiertheit (Baseline)", "4. Generalfaktor (Lauf)", "5. Glatter Verlauf (Lauf)", "6. Absorbiertheit (Lauf)", "7. Herzfrequenz (BPM)", "8. Norm. Shan. Entr. Index", "9. Bew. ($\\times 10^3 \\: m^2 \\cdot s^{-5}$) links", "10. Bew. ($\\times 10^3 \\: m^2 \\cdot s^{-5}$) rechts")

for(cn in 1:ncol(cor.table)) {
  cor.table[, cn] <- str_replace_all(cor.table[, cn], "-\\.", "-0,")
  cor.table[, cn] <- str_replace_all(cor.table[, cn], "^\\.", "0,")
  cor.table[, cn] <- str_replace_all(cor.table[, cn], "\\.", ",")
}

# Print latex table
table <- xtable(cor.table, label = "table:korrelation-studie-laufen", align = "lxxxxxxxxxxx", caption = "Variablen zur Fallstudie zum Gehen: Arithmetisches Mittel, Standardabweichung und Korrelationen [$N = 32$] -+- \\emph{Anmerkung}: Bew. = Bewegungsaufwand. -+- * Korrelation ist auf dem Niveau von 0,05 (zweiseitig) signifikant. -+- ** Korrelation ist auf dem Niveau von 0,01 (zweiseitig) signifikant.")
print(table, floating.environment="sidewaystable", caption.placement = "top", sanitize.rownames.function = function(x){x}, comment = FALSE, booktabs = TRUE)

# Clean up
rm(apa.table.cor, cor.table, table, cn)
```

```{r regression-analysis, include=FALSE}

# Setup tikz device
tikz("./tikz/5-97-regression.tex", width = 5.22, height = 5.22)

par(mai = c(.8, .8, .1, .1), mgp = c(2.5, 1, 0), mfrow = c(2, 1))

# Plot absorption on mean HR
mean.hr.squared <- data.1$mean.hr^2
linear.model <- lm(absorption ~ mean.hr, data = data.1)
summary.lm(linear.model)
mean.hr <- data.1$mean.hr
linear.model.2 <- lm((data.1[, 12] - data.1[, 4]) ~ mean.hr + mean.hr.squared)
summary.lm(linear.model.2)
plot(data.1$mean.hr, (data.1[, 12] - data.1[, 4]), xlab = "Mittlere HR (BPM)", ylab = "$\\bigtriangleup$ Absorbiertheit", pch = 21, bg = rgb(229/255, 66/255, 66/255))
abline(linear.model)
mean.hr <- seq(120, 200, by = .5)
mean.hr.squared <- mean.hr^2
absorption.predicted <- predict.lm(linear.model.2, data.frame(mean.hr, mean.hr.squared))
lines(mean.hr, absorption.predicted, lty = "dashed")
grid(col = rgb(186/255, 187/255, 194/255))
box()
mtext("A", side = 2, line = 3, padj = -7, las = 1)

# Plot absorption on NSEI
plot(data.1$mean.nsei, (data.1[, 12] - data.1[, 4]), xlab = "Norm. Shannon Entropie Index", ylab = "$\\bigtriangleup$ Absorbiertheit", pch = 24, bg = rgb(96/255, 65/255, 79/255))
linear.model <- lm((data.1[, 12] - data.1[, 4]) ~ data.1$mean.nsei)
abline(linear.model)
summary(linear.model)
grid(col = rgb(186/255, 187/255, 194/255))
box()
mtext("B", side = 2, line = 3, padj = -7, las = 1)

dev.off()

# Clean up
rm(mean.hr, mean.hr.squared, linear.model, linear.model.2)
```
\begin{figure}
	\input{./tikz/5-97-regression}
	\caption{Beobachtungen. (A) Absorbiertheit und mittlerer HR; (B) Absorbiertheit und mittlerer normalisierter Shannon Entropie Index. Quelle: Eigene Darstellung -+- \emph{Anmerkung}: Durchgezogene Linie stellt das bestmögliche liniare Modell dar. -+- Gestrichelte Linie stellt ggf. das bestmögliche quardratische Modell dar. -+- $\bigtriangleup$ Wert berechnet durch die Subtraktion des Baseline-Wertes.}
	\label{figure:5-97-regression}
\end{figure}

```{r process-oriented-approach, echo=FALSE, include=FALSE}

# Setup tikz device
tikz("./tikz/5-98-prozessorientierter-ansatz.tex", width = 7.91, height = 5.22)

# Set graphic parameter
par(mai = c(.8, .8, .1, .1), mgp = c(2.5, 1, 0), mfcol = c(3, 3))

jc.ylim <- c(20, 60)
bpm.ylim <- c(130, 190)

# Plot underload measure
# Set directories
user.directory <- "beutner-stefan/"
date.directory <- "2016-04-07--18-24-56/"

# Set data file names
kubios.hrv.data.file.name <- "imu-rn42-bd38-1_hrv.txt"
jc.data.file.name <- "imu-rn42-3b70-jerk-cost-data-1.csv"
cls.data.file.name <- "cls-phase-data-1.csv"

# Set paths
kubios.hrv.data.file.path <- paste(root.path, processed.data.directory, activity.directory, user.directory, date.directory, kubios.hrv.data.file.name, sep = "")
jc.data.file.path <- paste(root.path, processed.data.directory, activity.directory, user.directory, date.directory, jc.data.file.name, sep = "")
cls.data.file.path <- paste(root.path, processed.data.directory, activity.directory, user.directory, date.directory, cls.data.file.name, sep = "")
    
# Load hrv, jerk cost and cls data
source("../processing/code-snippets/get-kubios-hrv-data.R")
jc.data <- read.csv(jc.data.file.path)
cls.data <- read.csv(cls.data.file.path)

# Plot
source("./code-snippets/plot-processes.R")
title(sub = "Unterforderung - Absorbiertheit: 5,5")

# Plot optimal measure
# Set directories
user.directory <- "neumann-tim/"
date.directory <- "2016-04-18--18-15-39/"

# Set data file names
kubios.hrv.data.file.name <- "imu-rn42-bd38-1_hrv.txt"
jc.data.file.name <- "imu-rn42-3b70-jerk-cost-data-1.csv"
cls.data.file.name <- "cls-phase-data-1.csv"

# Set paths
kubios.hrv.data.file.path <- paste(root.path, processed.data.directory, activity.directory, user.directory, date.directory, kubios.hrv.data.file.name, sep = "")
jc.data.file.path <- paste(root.path, processed.data.directory, activity.directory, user.directory, date.directory, jc.data.file.name, sep = "")
cls.data.file.path <- paste(root.path, processed.data.directory, activity.directory, user.directory, date.directory, cls.data.file.name, sep = "")
    
# Load hrv, jerk cost and cls data
source("../processing/code-snippets/get-kubios-hrv-data.R")
jc.data <- read.csv(jc.data.file.path)
cls.data <- read.csv(cls.data.file.path)

# Plot
source("./code-snippets/plot-processes.R")
title(sub = "optimal - Absorbiertheit: 6,5")

# Plot overload measure
# Set directories
user.directory <- "goeren-ferat/"
date.directory <- "2016-03-22--17-17-27/"

# Set data file names
kubios.hrv.data.file.name <- "imu-rn42-bd38-1_hrv.txt"
jc.data.file.name <- "imu-rn42-3b70-jerk-cost-data-1.csv"
cls.data.file.name <- "cls-phase-data-1.csv"

# Set paths
kubios.hrv.data.file.path <- paste(root.path, processed.data.directory, activity.directory, user.directory, date.directory, kubios.hrv.data.file.name, sep = "")
jc.data.file.path <- paste(root.path, processed.data.directory, activity.directory, user.directory, date.directory, jc.data.file.name, sep = "")
cls.data.file.path <- paste(root.path, processed.data.directory, activity.directory, user.directory, date.directory, cls.data.file.name, sep = "")
    
# Load hrv, jerk cost and cls data
source("../processing/code-snippets/get-kubios-hrv-data.R")
jc.data <- read.csv(jc.data.file.path)
cls.data <- read.csv(cls.data.file.path)

# Plot
source("./code-snippets/plot-processes.R")
title(sub = "\"Uberforderung - Absorbiertheit: 3,25")

dev.off()

# Clean up
rm(cls.data, jc.data, kubios.hrv.data, cls.data.file.path, cls.data.file.name, user.directory, date.directory, heart.beat.times, jc.data.file.path, jc.data.file.name, kubios.hrv.data.file.path, kubios.hrv.data.file.name, m, n, bpm.ylim, jc.ylim)
```

\begin{sidewaysfigure}
	\input{./tikz/5-98-prozessorientierter-ansatz}
	\caption{Drei Minuten Daten einer Untersuchungsperson, die sich unterfordert hat (links), einer Untersuchungsperson, die ihr optimales Tempo gefunden hat (mitte) und einer Untersuchungsperson, die sich überfordert hat (rechts). Quelle: Eigene Darstellung -+- \emph{Anmerkung}: Bew. = Bewegungsaufwand. -+- Rel. Phase = Relative Phase.}
	\label{figure:5-9-prozessorientierter-ansatz}
\end{sidewaysfigure}

```{r regression-analysis-extra, echo=FALSE, include=FALSE}

# Setup tikz device
tikz("./tikz/5-99-regression-extra.tex", width = 5.22, height = 5.22)

par(mai = c(.8, .8, .1, .1), mgp = c(2.5, 1, 0), mfrow = c(1, 1))

# Plot NSEI on mean HR
mean.hr.squared <- data.1$mean.hr^2
linear.model <- lm(mean.nsei ~ mean.hr, data = data.1)
summary.lm(linear.model)
mean.hr <- data.1$mean.hr
linear.model.2 <- lm(data.1$mean.nsei ~ mean.hr + mean.hr.squared)
summary.lm(linear.model.2)
plot(data.1$mean.hr, data.1$mean.nsei, xlab = "Mittlere HR ($BPM$)", ylab = "Normalisierter Shannon Entropie Index", pch = 21, bg = rgb(229/255, 66/255, 66/255))
abline(linear.model)
mean.hr <- seq(120, 200, by = .5)
mean.hr.squared <- mean.hr^2
absorption.predicted <- predict.lm(linear.model.2, data.frame(mean.hr, mean.hr.squared))
lines(mean.hr, absorption.predicted, lty = "dashed")
grid(col = rgb(186/255, 187/255, 194/255))
box()

dev.off()

# Clean up
rm(absorption.predicted, linear.model, linear.model.2, mean.hr, mean.hr.squared)
```

\begin{figure}
	\input{./tikz/5-99-regression-extra}
	\caption{Beobachtungen. Mittlerer normalisierter Shannon Entropie Index und mittlerer HR. Quelle: Eigene Darstellung -+ -\emph{Anmerkung}: Durchgezogene Linie stellt das bestmögliche liniare Modell dar. -+- Gestrichelte Linie stellt ggf. das bestmögliche quardratische Modell dar.}
	\label{figure:5-99-regression-extra}
\end{figure}